臺灣彰化地方法院刑事判決　　　　　　　100年度訴字第878號
公　訴　人　臺灣彰化地方法院檢察署檢察官公股
被　　　告　賴宗仁
選任辯護人　江銘栗律師
被　　　告　朱文山
選任辯護人　盧昱成律師
上列被告因違反毒品危害防制條例案件，經檢察官提起公訴（
100年度偵字第4957號），本院判決如下：
    主  文
賴宗仁犯如附表一編號一至十九所示之各罪，均累犯，各處如附
表一編號一至編號主文欄所示之刑（含主刑、從刑）。主刑部分
應執行有期徒刑拾肆年，沒收部分併執行之。
朱文山犯如附表一編號二十至二十一所示之罪，均累犯，各處如
附表一編號二十至二十一主文欄所示之刑（含主刑、從刑）。主
刑部分應執行有期徒刑肆年貳月，沒收部分併執行之。
賴宗仁其餘被訴販賣第一級毒品部分無罪。
    事  實
壹、賴宗仁之犯罪事實：
一、賴宗仁於民國90年間，因施用毒品案件，經本院裁定送觀察
    、勒戒，因認有繼續施用毒品之傾向，再經本院裁定令入戒
    治處所施以強制戒治，又經本院裁定停止戒治並付保護管束
    ，嗣經本院裁定撤銷停止戒治返所施以強制戒治，於92年1
    月8日執行完畢釋放，由臺灣彰化地方法院檢察署（下稱彰
    化地檢署）檢察官為不起訴處分確定。又於96年間，因施用
    毒品案件，經本院以96年度易字第1666號判決判處有期徒刑
    5月確定；於97年間，因施用毒品案件，分別經本院以97年
    度易字第762號判決、97年度易字第730號判決、97年度易字
    第1027號判決、97年度訴字第2229號判決，分別判處有期徒
    刑4月、4月、4月、9月確定（第二案、第三案、第四案、第
    五案），上開第二案至第五案再經本院定應執行刑1年7月，
    並與第一案接續執行，於99年5月1日縮短刑期執行完畢出監
    。
二、賴宗仁明知海洛因係毒品危害防制條例所公告列管之第一級
    毒品，依法不得持有、販賣，見販賣海洛因有利可圖，竟基
    於販賣第一級毒品海洛因以營利之犯意，分別為下述販賣第
    一級毒品海洛因之犯行：
  (一)購毒者楊文達部分：
    賴宗仁於100年4月24日12時32分許，持門號0000000000號行
    動電話，接聽楊文達以門號0000000000 號行動電話所撥打
    之來電，楊文達以「那個有嗎？」之暗語，表示欲向賴宗仁
    購買第一級毒品海洛因，賴宗仁則以「有啦過來」，表示應
    允。雙方旋於通話結束後約10分鐘，在其位於彰化縣溪湖鎮
    湖東里大溪10街41號租屋處外，賴宗仁以當場收受現金新臺
    幣（下同）1,000元之方式，販賣第一級毒品海洛因1包予楊
    文達1次。
  (二)購毒者陳金福部分：
    賴宗仁於100年4月30日13時43分前之某時，在彰化縣溪湖鎮
    某處，以當場收受現金2,000元之方式，將數量不足之第一
    級毒品海洛因1包交付陳金福。嗣陳金福發現毒品數量不足
    ，遂持門號0000000000號行動電話，撥打賴宗仁門號000000
    0000號行動電話，要求賴宗仁補足，於同日19時10分許，在
    彰化縣西湖鎮某處，賴宗仁將補足2,000元數量之第一級毒
    品海洛因交付陳金福，雙方始完成毒品交易。
  (三)購毒者陳宏碩部分：
  1.賴宗仁於分別於100年4月27日19時23分許、同日19時29分許
    、同日19時46分許，以門號0000000000號行動電話，與陳宏
    碩門號0000000000號行動電話相互聯繫，對話過程中，陳宏
    碩以「那一個」之暗語，表示欲購買第一級毒品海洛因，賴
    宗仁則以「到家裡去」，表示應允，雙方約妥交易毒品事宜
    後，於同日20時許，賴宗仁在上址租屋處，委由與其有犯意
    聯絡之女友楊麗美（另為警偵辦中）代收現金1,000元，並
    代交第一級毒品海洛因1包之方式，販賣予陳宏碩1次。
  2.賴宗仁於100年4月27日21時許，持門號0000000000號行動電
    話，接聽陳宏碩以門號0000000000號行動電話所撥打之來電
    ，陳宏碩以「我過去一下」之暗語，表示購買第一級毒品海
    洛因之意願，賴宗仁則以「我告訴你好啦」，表示應允。嗣
    於通話結束後約15分鐘，賴宗仁在上址租屋處，以當場收受
    現金1,000元之方式，販賣第一級毒品海洛因1包予陳宏碩1
    次。
三、賴宗仁復明知甲基安非他命係毒品危害防制條例所公告列管
    之第二級毒品，依法不得持有、販賣，見販賣甲基安非他命
    有利可圖，竟基於販賣第二級毒品甲基安非他命以營利之犯
    意，分別為下述販賣第二級毒品甲基安非命之犯行：
  (一)購毒者陳永雄部分：
  1.賴宗仁分別於100年4月9日17時55分許、同日18時32分許，
    以門號0000000000號行動電話，與陳永雄門號0000000000號
    行動電話相互聯繫，陳永雄以「聊天」、「泡茶」、「急用
    」、「現金」之暗語，暗示渠欲以現金購買第二級毒品甲基
    安非他命，賴宗仁即應允之。嗣於同日18時32分許通話結束
    後約10幾分鐘，賴宗仁在彰化縣溪湖鎮○○路眾喜超市對面
    清潔隊垃圾車之停車場，以當場收受現金1,000元之方式，
    販賣第二級毒品甲基安非他命1包予陳永雄1次。
  2.賴宗仁分別於100年4月24日17時43分許、同日18時12分許，
    以門號0000000000號行動電話，與陳永雄門號0000000000號
    行動電話相互聯繫，陳永雄以「要做工」、「做2個」之暗
    語，暗示渠欲購買第二級毒品甲基安非他命2包，賴宗仁即
    應允之。嗣於同日18時12分許通話結束後約5分鐘，賴宗仁
    在彰化縣溪湖鎮○○路眾喜超市對面清潔隊垃圾車之停車場
    ，以當場收受現金1,000元之方式，販賣第二級毒品甲基安
    非他命2小包予陳永雄1次。
  (二)購毒者林政偉部分：
  1.賴宗仁於100年5月11日凌晨2時6分許，因發現行動電話中有
    林政偉之來電，認為應係林政偉有購毒需求，遂持門號0000
    000000號行動電話，撥打林政偉門號0000000000號行動電話
    ，相約見面。嗣於同日凌晨2時40分許，賴宗仁在上址租屋
    處外，以當場收受現金1,000元之方式，販賣第二級毒品甲
    基安非他命1包予林政偉1次。
  2.賴宗仁分別於100年5月11日17時15分許、同日17時37分許，
    以門號0000000000號行動電話，與林政偉門號0000000000號
    行動電話相互聯絡，並相約見面。嗣於同日17時37分許通話
    結束後約10分鐘，賴宗仁在彰化縣溪湖鎮○○路眾喜超市對
    面清潔隊垃圾車之停車場，以當場收受現金500元之方式，
    販賣第二級毒品甲基安非他命1包予林政偉1次。
  (三)購毒者陳宏碩部分：
    賴宗仁分別於100年5月11日20時59分許、同日21時9分許、
    同日21時22分許，以門號0000000000號行動電話，與陳宏碩
    門號0000000000號行動電話相互聯繫，陳宏碩以「過去找你
    一下喔」、「不一樣」之暗語，暗示欲向賴宗仁購買第二級
    毒品甲基安非他命，賴宗仁應允後，於同日21時22分許，在
    上址租屋處，賴宗仁以當場收受現金500元之方式，販賣第
    二級毒品甲基安非他命1包予陳宏碩1次。
  (四)購毒者劉樹根部分：
  1.賴宗仁於100年4月15日16時23分許，持門號0000000000號行
    動電話，接聽劉樹根以門號0000000000號行動電話所撥打之
    來電，劉樹根以「在家嗎」為暗語，詢問賴宗仁有無第二級
    毒品甲基安非他命，賴宗仁回以「有啦」，表示應允。嗣於
    同日16時30分許，賴宗仁在彰化縣溪湖鎮湖東國小大門附近
    ，以當場收受現金500元之方式，販賣第二級毒品甲基安非
    他命1包予劉樹根1次。
  2.賴宗仁於100年4月16日9時46分許，持門號0000000000號行
    動電話，接聽劉樹根以門號0000000000號行動電話所撥打之
    來電，劉樹根以「在家嗎」為暗語，詢問賴宗仁有無第二級
    毒品甲基安非他命，賴宗仁回以「有」，表示應允。嗣於同
    日9時50分許，賴宗仁在彰化縣溪湖鎮湖東國小大門附近，
    以當場收受現金500元之方式，販賣第二級毒品甲基安非他
    命1包予劉樹根1次。
  (五)購毒者朱文山部分：
  1.賴宗仁於100年4月8日16時許，持門號0000000000號行動電
    話，撥打朱文山門號0000000000號行動電話，賴宗仁以「要
    過來了嗎」之暗語，詢問朱文山有無購買第二級毒品甲基安
    非他命之需求，朱文山則回以「等一下再說」。嗣於通話結
    束後約5分鐘，賴宗仁在上址租屋處外之7-11超商旁，以當
    場收受現金1,500元之方式，販賣第二級毒品甲基安非他命1
    包予朱文山1次。
  2.賴宗仁於100年4月10日16時4分許，持門號0000000000號行
    動電話，接聽朱文山以門號0000000000號行動電話所撥打之
    來電，賴宗仁在電話中以「一樣嗎」，詢問朱文山欲購買之
    毒品、數量，朱文山則以「是啦」，兩人因而達成買賣之合
    意。嗣於同日17時許，賴宗仁在彰化縣溪湖鎮之全國超商旁
    ，以當場收受現金1,000元之方式，販賣第二級毒品甲基安
    非他命1包予朱文山1次。
  3.賴宗仁於100年4月16日9時34分許，持門號0000000000號行
    動電話，接聽朱文山以門號0000000000號行動電話所撥打之
    來電，朱文山「要去那裡玩，有嗎」之暗語，詢問賴宗仁有
    無第二級毒品甲基安非他命，賴宗仁則答以「有」，朱文山
    並以「15啦」，暗指渠欲購買1,500元之第二級毒品甲基安
    非他命，賴宗仁應允後，於同日10時許，賴宗仁在上址租屋
    處，以當場收受現金1,500元之方式，販賣第二級毒品甲基
    安非他命1包予朱文山1次。
  4.賴宗仁於100年4月18日8時32分許，持門號0000000000號行
    動電話，接聽朱文山以門號0000000000號行動電話所撥打之
    來電，朱文山「我要過去你那裡」之暗語，表示欲向賴宗仁
    購買第二級毒品甲基安非他命，朱文山並以「15啦」之暗語
    ，暗指渠欲購買1,500元之第二級毒品甲基安非他命，賴宗
    仁應允後，於通話結束後10分鐘內，在彰化縣溪湖鎮眾喜超
    市對面之洗車廠，賴宗仁以當場收受現金1,500元之方式，
    販賣第二級毒品甲基安非他命1包予朱文山1次。
  5.於100年4月27日20時26分許，因朱文山欲載賴文山回家，賴
    文山遂持門號0000000000號行動電話，撥打朱文山門號0000
    000000號行動電話，告知其所在位置，兩人在談話過程中，
    朱文山表示欲購買第二級毒品甲基安非他命之意願，朱文山
    並以「15啦」之暗語，暗指渠欲購買價值為1,500元數量之
    第二級毒品甲基安非他命，經賴宗仁應允後，於通話結束後
    約10幾分鐘，在上址租屋處，賴宗仁以當場收受現金1,500
    元之方式，販賣第二級毒品甲基安非他命1包予朱文山1次。
  6.賴宗仁分別於100年5月6日12時41分許、同日18時42分許、
    同日19時12分許，以門號0000000000號、0000000000號行動
    電話，與朱文山門號0000000000號行動電話相互聯繫，朱文
    山以「要去你那裡嗎」、「15啦」之暗語，表示欲向賴宗仁
    購買價值為1,500元數量之第二級毒品甲基安非他命，經賴
    宗仁應允後，於同日19時27分許，在上址租屋處外，賴宗仁
    以當場收受現金1,500元之方式，販賣第二級毒品甲基安非
    他命1包予朱文山1次。
  7.賴宗仁於100年5月10日8時57分許，持門號0000000000號行
    動電話，接聽朱文山以門號0000000000號行動電話所撥打之
    來電，朱文山以「我要過去你那裡」、「弄15出來」之暗語
    ，表示欲向賴宗仁購買價值為1,500元數量之第二級毒品甲
    基安非他命，經賴宗仁應允後，於通話結束後約10餘分鐘，
    在彰化縣溪湖鎮○○路富豪賓館前，賴宗仁以當場收受現金
    1,500元之方式，販賣第二級毒品甲基安非他命1包予朱文山
    1次。
  8.賴宗仁於100年5月11日12時39分許，持門號0000000000號行
    動電話，接聽朱文山以門號0000000000號行動電話所撥打之
    來電，朱文山以「這算是我甲伊和的，你幫我用起來，剩下
    的幫我用起來」、「用2件」之暗語，表示欲向賴宗仁購買
    價值為2,000元數量之第二級毒品甲基安非他命，經賴宗仁
    應允，於通話結束後約30分鐘，在上址租屋處外，賴宗仁以
    當場收受現金2,000元之方式，販賣第二級毒品甲基安非他
    命1 包予朱文山1次。
四、經彰化地檢署檢察官發現賴宗仁涉有販賣毒品嫌疑，依法向
    本院聲請對賴宗仁所持用之上開門號行動電話實施通訊監察
    ，嗣於100年5月31日17時25分許，在賴宗仁上址租屋處前，
    將賴宗仁拘提到案，並於賴宗仁搭乘之車號YGI-528號重型
    機車前置物箱內，扣得其所有之香菸空盒1個（與本案無涉
    ）、黑色小皮包1個（內有夾鏈袋6個、酒精棉布1包，黑色
    小皮包與酒精棉布均與本案無涉）；復為警於賴宗仁身上扣
    得其所有之門號0000000000號行動電話1支（序號：0000000
    00000000），及在賴宗仁上址租屋處房間內，查扣門號0000
    000000號（序號：000000000000000）、0000000000號（序
    號：000000000 000000）行動電話2支、電子磅秤1臺等物。
貳、朱文山之犯罪事實：
一、朱文山前於88年間，因施用毒品案件，經本院裁定送觀察、
    勒戒後，認有繼續施用毒品之傾向，經本院裁定令入戒治處
    所施以強制戒治，再經本院裁定停止戒治，所餘期間付保護
    管束，又經本院裁定撤銷保護管束施以強制戒治，於90年4
    月6日執行完畢出監，並由彰化地檢署檢察官為不起訴處分
    確定。嗣於91年間，因施用第二級毒品毒品案件，經彰化地
    檢署檢察官聲請強制戒治並提起公訴，聲請強制戒治部分，
    經本院裁定令入戒治處所施以強制戒治，嗣因毒品危害防制
    條例修正，而於93年1月9日報結釋放；起訴部分則經本判處
    有期徒刑7月確定；又因竊盜案件，經本院判處有期徒刑2月
    確定，上開2罪，經送監接續執行，於93年9月21日縮短刑期
    期滿執行完畢。又因施用第二級毒品案件，經本院判處有期
    徒刑6月確定，經送監執行，嗣經減刑為有期徒刑3月確定，
    並於96年7月16日執行完畢。
二、朱文山明知甲基安非他命屬於毒品危害防制條例管制之第二
    級毒品，依法不得販賣，竟基於販賣第二級毒品甲基安非他
    命以營利之犯意，使用0000000000號行動電話門號聯繫販賣
    毒品事宜，並分別於下列時地為下列犯行：
  (一)朱文山前於100年4月間某日，向陳文品借款1,000元，尚未
    返還。於100年5月6日16時40分許，朱文山持門號000000000
    0號行動電話，接聽陳文品所持用之門號0000000000號行動
    電話所撥打之來電，陳文品以「5點老地方」之暗語，表示
    下午5時在西湖鎮糖廠後面之墓地向朱文山購買第二級毒品
    甲基安非他命，經朱文山應允。於同日17時許，朱文山在彰
    化縣溪湖鎮糖廠後方之墓地，向陳文品提議以其身上所有之
    甲基安非他命1包供抵銷其所積欠之1,000元借款，陳文品同
    意後，朱文山即基於販賣第二級毒品甲基安非他命以營利之
    犯意，交付甲基安非他命1包予陳文品。
  (二)朱文山分別於100年5月7日17時59分許、同日18時25分許，
    以門號0000000000號行動電話，與陳文品所持用之門號0000
    000000號行動電話相互聯絡，兩人在交談中，陳文品以「我
    找你」、「我身上7、8百塊，啥喂要不要快講啦」之暗語，
    表示欲向朱文山購買價值為700元數量之第二級毒品甲基安
    非他命，經朱文山應允。於同日19時許，朱文山在彰化縣溪
    湖鎮糖廠後方之墓地，以當場收受現金700元之方式，販賣
    第二級毒品甲基安非他命1包予陳文品1次。
三、經彰化地檢署檢察官發現朱文山涉有販賣毒品嫌疑，依法向
    本院聲請對朱文山所持用之上開門號行動電話實施通訊監察
    。嗣於100年5月31日17時許，為警在朱文山位於彰化縣埤頭
    鄉○○村○○○路7巷33號住處，拘提朱文山，並扣得其所
    有之門號0000000000號行動電話1支（序號000000000000000
    ）。
、案經彰化縣警察局北斗分局報請臺灣彰化地方法院檢察署檢
    察官偵查起訴。
    理  由
甲、程序方面：
一、按檢察官職司追訴犯罪，就審判程序之訴訟構造言，檢察官
    係屬與被告相對立之當事人一方，偵查中對被告以外之人所
    為之偵查筆錄，或被告以外之人向檢察官所提之書面陳述，
    性質上均屬傳聞證據。自理論上言，如未予被告反對詰問、
    適當辯解之機會，一律准其為證據，似有違當事人進行主義
    之精神，對被告之防禦權亦有所妨礙；然而現階段刑事訴訟
    法規定檢察官代表國家偵查犯罪、實施公訴，必須對於被告
    之犯罪事實負舉證之責，依法其有訊問被告、證人及鑑定人
    之權，證人、鑑定人且須具結，而實務運作時，偵查中檢察
    官向被告以外之人所取得之陳述，原則上均能遵守法律規定
    ，不致違法取供，其可信性極高，為兼顧理論與實務，乃於
    修正刑事訴訟法時，增列第159 條之1 第2 項，明定被告以
    外之人（含被害人、證人等）於偵查中向檢察官所為陳述，
    除顯有不可信之情況者外，得為證據，並於92年9 月1 日施
    行（最高法院94年度臺上字第7416號判決意旨參照）。又詰
    問權係指訴訟上當事人有在審判庭輪流盤問證人，以求發現
    真實，辨明供述證據真偽之權利，其於現行刑事訴訟制度之
    設計，以刑事訴訟法第166 條以下規定之交互詰問為實踐，
    屬於人證調查證據程序之一環；與證據能力係指符合法律所
    規定之證據適格，而得成為證明犯罪事實存在與否之證據資
    格，性質上並非相同。偵查中檢察官為蒐集被告犯罪證據，
    訊問證人旨在確認被告嫌疑之有無及內容，與審判期日透過
    當事人之攻防，調查證人以認定事實之性質及目的，尚屬有
    別。偵查中訊問證人，法無明文必須傳喚被告使之得以在場
    ，刑事訴訟法第248 條第1 項前段雖規定：「如被告在場者
    ，被告得親自詰問」，事實上亦難期被告有於偵查中行使詰
    問權之機會。此項未經被告詰問之被告以外之人於偵查中向
    檢察官所為之陳述，依刑事訴訟法第159 條之1 第2 項之規
    定，原則上屬於法律規定為有證據能力之傳聞證據，於例外
    顯有不可信之情況，始否定其得為證據。是得為證據之被告
    以外之人於偵查中所為之陳述，因其陳述未經被告詰問，應
    認屬於未經合法調查之證據，並非無證據能力，而禁止證據
    之使用。此項詰問權之欠缺，非不得於審判中由被告行使以
    補正，而完足為經合法調查之證據。倘被告於審判中捨棄詰
    問權，或證人客觀上有不能受詰問之情形，自無不當剝奪被
    告詰問權行使之可言（最高法院96年度臺上字第4064號判決
    要旨參照）。經查，證人楊文達、陳金福、陳宏碩、陳永雄
    、林政偉、劉樹根、陳文品及即同案被告朱文山於檢察官偵
    查時，均係以證人之身分，經檢察官告以具結之義務及偽證
    之處罰，經其等具結，而於負擔偽證罪之處罰心理下所為，
    係經以具結擔保其等證述之真實性；且上開證人分別於檢察
    官訊問時之證述，並無證據顯示係遭受強暴、脅迫、詐欺、
    利誘等外力干擾情形，或在影響其等心理狀況致妨礙其等自
    由陳述等顯不可信之情況下所為，依上開說明，前開證人分
    別於偵查中之證言，自均具有證據能力。
二、按被告以外之人於審判外之陳述，雖不符刑事訴訟法第159
    條之1至第159條之4之規定，而經當事人於審判程序同意作
    為證據，法院審酌該言詞陳述或書面陳述作成時之情況，認
    為適當者，亦得為證據；當事人、代理人或辯護人於法院調
    查證據時，知有同法第159條第1項不得為證據之情形，而未
    於言詞辯論終結前聲明異議者，視為有前項之同意，刑事訴
    訟法第159條之5定有明文。查本判決下述所引用具傳聞性質
    之言詞或書面陳述，業經檢察官、被告賴宗仁、朱文山及其
    等辯護人於本院審理中表示不爭執其證據能力或同意作為證
    據使用（見100訴878號卷第152頁背面至第153頁背面），且
    經本院於審判期日逐一提示予檢察官、被告賴宗仁、朱文山
    及其等辯護人表示意見，迄至本院言詞辯論終結前，均未就
    證據能力聲明異議（見100訴878號卷第153頁背面至第155頁
    正面），本院審酌該等言詞及書面陳述之取得過程，並無違
    法不當之情事，與本案待證事實間復具有相當之關聯性，認
    為以之作為證據應屬適當，揆諸上開規定，應認為該等言詞
    及書面陳述亦得為證據。
三、又按通訊監察錄音之譯文，僅屬依據監聽錄音結果予以翻譯
    之文字，固具文書證據之外觀，但實際上仍應認監聽所得之
    錄音帶或光碟，始屬調查犯罪所得之證物，此乃刑事訴訟法
    第165條之1第2項所稱之新科技證物，如其蒐證程式合法，
    且當事人已承認監聽錄音譯文之內容屬實，或對於該譯文內
    容並無爭執，而法院復已就該譯文依法踐行調查證據程序者
    ，該監聽錄音之譯文即與播放錄音有同等價值，自有證據能
    力（最高法院98年度台上字第527號判決意旨參照）。本判
    決所引用如附表二編號1至9所示之通訊監察譯文，係依本院
    核發之100年聲監字第386號、第284號、100年聲監續字第32
    4號通訊監察書（見彰化縣警察局北斗分局北警分偵字第100
    0010196號刑案偵案卷宗《下稱北警10196號警卷》第212 頁
    、第208頁、第210頁），對被告賴宗仁、朱文山分別所持用
    之門號0000000000號、0000000000號行動電話執行合法監聽
    ，再根據監聽之錄音所得予以翻譯製作而成。被告賴宗仁、
    朱文山及其等辯護人對於該通訊監察譯文之真實性均無爭執
    （見100訴878號卷一，第153頁背面至第154頁正面），且本
    院亦於審判期日踐行提示及告以要旨之程序，是該等通訊監
    察譯文自有證據能力。
四、又按法院或檢察官得囑託醫院、學校或其他相當之機關、團
    體為鑑定，或審查他人之鑑定，並準用第203 條至第206 條
    之1 之規定（不包括第202 條囑託個人鑑定時應命鑑定人於
    鑑定前具結之規定），而鑑定之經過及其結果，應命鑑定人
    以言詞或書面報告，刑事訴訟法第208 條第1 項前段及第20
    6 條第1 項分別定有明文。另現行刑事訴訟法關於鑑定之規
    定，除選任自然人充當鑑定人外，另設有囑託機關鑑定制度
    。依刑事訴訟法第198 條、第208 條之規定，不論鑑定人或
    鑑定機關、團體，固均應由法院、審判長、受命法官或檢察
    官視具體個案之需要而為選任、囑託，並依同法第206 條之
    規定，提出言詞或書面報告，始符合同法第159 條第1 項所
    定得作為證據之「法律有規定」之情形，否則所為之鑑定，
    仍屬傳聞證據。查本案扣案之電子磅秤1臺，經本院送請行
    政院衛生署草屯療養院鑑定使否有海洛因或甲基安非他命之
    陽性反應，鑑定結果為「檢出微量海洛因、微量甲基安非他
    命」，此有該療養院草療鑑字第1000800001號鑑定書在卷可
    憑（見本院100年度訴字第878號卷一，第74頁），而上開鑑
    定書為實施鑑定之人員依專業知識經驗陳述其判斷意見，自
    屬刑事訴訟法第159條第1項所指例外情形，且該鑑定書內已
    具體載明鑑定方法（即氣相層析質譜法）及其結果，已符合
    鑑定報告書之法定記載要件，自具有證據能力。
五、按除顯有不可信之情況外，公務員職務上製作之紀錄文書、
    證明文書，從事業務之人於業務上或通常業務過程所須製作
    之紀錄文書、證明文書，亦得為證據，刑事訴訟法第159 條
    之4第1款、第2款定有明文。查卷內之通聯調閱查詢單、警
    局之搜索、扣押筆錄及扣押物品目錄表，分別係公務員職務
    上製作之紀錄文書、證明文書，及從事業務之人於業務上所
    製作之紀錄文書、證明文書，為公務員依職權所為，或從事
    業務之人於業務上或通常業務過程所須製作，與其責任、信
    譽攸關，若有錯誤、虛偽，公務員、從事業務之人可能因此
    擔負刑事及行政責任，且該等文書經常處於可能受公開檢查
    之狀態，其正確性及真實之保障極高，故並無顯有不可信之
    情況，依上開規定，自得為證據。
六、卷附之查獲現場照片、行動電話畫面照片及扣案物品照片，
    均係屬機械性紀錄特徵，也就是認識對象的是照相鏡頭，透
    過鏡頭形成的畫面映寫入膠卷，然後還原於照相紙上，故照
    相中不含有人的供述要素，在現實情形與作為傳達結果的照
    相，在內容上的一致性是透過機械的正確性來加以保障的，
    在照相中，並不存在人對現實情形的知覺、記憶，在表現時
    經常可能發生的錯誤（如知覺的不準確、記憶隨時間推移而
    發生的變化），故照相當然是非供述證據，並無傳聞法則之
    適用，惟卷附上開照片既係透過相機拍攝後經沖印所得，且
    與本案犯罪事實具有關聯性，且被告賴宗仁、朱文山及其等
    辯護人對於卷內所附之上揭照片亦未主張係執法人員違法取
    得（見100訴878號卷一，第153頁背面至第154頁正面），經
    查又無不得作為證據之事由，依法自得作為證據，而有證據
    能力（最高法院97年度臺上字第3854號判決意旨參見）。
七、扣案物品，因均非屬供述證據而無傳聞法則之適用，復係由
    員警依法定程序合法所扣得，且與本案犯罪事實具有關聯性
    ，而被告賴宗仁、朱文山及其等辯護人於本院審理時對於員
    警查扣之過程亦均未表示異議，主張係執法人員違法取得（
    見100訴878號卷一，第153頁背面至第154頁正面），經查又
    無不得作為證據之事由，依法自得作為證據，而有證據能力
    。
八、按除法律另有規定外，實施刑事訴訟程序之公務員因違背法
    定程序取得之證據，其有無證據能力之認定，應審酌人權保
    障及公共利益之均衡維護，刑事訴訟法第158 條之4 定有明
    文。查本案所引用之非供述證據，並無證據證明係實施刑事
    訴訟程序之公務員違背法定程序所取得，且檢察官、被告賴
    宗仁、朱文山及其等辯護人均未表示無證據能力（見100訴
    878號卷一，第153頁背面至第154頁正面），自應認均具有
    證據能力，先予敘明。
九、末按被告之自白，非出於強暴、脅迫、利誘、詐欺、疲勞訊
    問、違法羈押或其他不正之方法，且與事實相符者，得為證
    據，刑事訴訟法第156條第1項定有明文。本件被告賴宗仁於
    檢察官偵查中及本院審理時所為之自白（包括部分自白），
    被告朱文山於偵訊、本院審理時所為之自白，被告告賴宗仁
    、朱文山及其等辯護人於本院審理時復未提出其他可供證明
    被告下列經本院所引用之於檢察官偵查中及本院審理時所為
    之自白（包括部分自白），究有如何之遭受「強暴、脅迫、
    利誘、詐欺、疲勞訊問、違法羈押或其他不正之方法」始為
    自白之證據，以供本院得以即時調查審認，並參酌下述非屬
    供述證據部分之證據等，足認被告告賴宗仁、朱文山下列經
    本院所引用之於檢察官偵查中及本院審理時所為之自白（包
    括部分自白），其與事實相符者，依法自得為證據。
乙、實體方面：
壹、有罪部分：
一、認定犯罪事實所憑之證據及理由：
  (一)被告賴宗仁部分：
  1.上開事實欄壹之二之(一)、(二)及(三)之1.、2.、三之(一)之1.、2.
    、(二)之1.、2.、(三)、(四)之1.、2.、(五)之1.、2.、3.、4.、5.
    、6.、7.、8.之犯罪事實，業據被告賴宗仁於本院審理時坦
    承不諱（見本院100訴878號卷一，第155頁背面至第158頁背
    面），核與證人楊文達、陳金福、陳宏碩、陳永雄、林政偉
    、劉樹根、朱文山等人於警詢及檢察官偵訊時證述之購買毒
    品情節大致相符（見北警10196號警卷第98頁正面至第99頁
    背面、彰化地檢署100偵4957號卷第31頁正面至第33頁正面
    ；北警101 96號警卷第112頁正面至第116頁正面、彰化地檢
    署100 偵495 7號卷第36頁正面至38頁正面；北警10196號警
    卷第161頁正面至第165頁背面、彰化地檢署100偵4957號卷
    第51 頁正面至第53頁正面；北警10196號警卷第125頁正面
    至第126頁背面、第128頁正面至第131頁正面、彰化地檢署
    100偵4957號卷第41頁正面至第43頁正面；北警10196號警卷
    第141 頁正面至第143頁、第144頁正面至第146頁正面、彰
    化地檢署100偵49 57號卷第46頁正面至第48頁正面；北警
    10196號警卷第213頁正面至第217頁正面、彰化地檢署100偵
    4957號卷第62頁正面至第64頁正面；北警10196號警卷第62
    頁正面至第67頁正面、彰化地檢署100偵4957號卷第67頁正
    面至第71頁正面），並有證人楊文達、陳金福、陳宏碩、陳
    永雄、林政偉、劉樹根、朱文山等人之指認犯罪嫌疑人紀錄
    表各1 份（見北警10196號警卷第102頁、第122頁、第169頁
    、第135頁、第149頁、第220頁、第90頁）、如附表二編號1
    至8所示之通訊監察譯文（存卷位置見該附表備註欄所示）
    、本院100年聲監字第284號及100年聲監續字第324號通訊監
    察書各1份（見北警10196號警卷第24頁正面至第47頁正面）
    、被告賴宗仁遭查獲現場暨扣案物品照片9張、證人楊文達
    行動電話畫面照片3張、證人劉樹根遭查獲現場照片4張、毒
    品秤重照片23張、毒品試劑測試照片2張、劉樹根行動電話
    及畫面照片11張、查扣之注射針筒、夾鏈袋、毒品照片4張
    在卷可參，復有電子磅秤1臺、夾鏈袋6個及行動電話3支扣
    案可證。又觀諸附表編號１至8所示之通訊監察譯文，被告
    賴宗仁持用門號0000000000、0000000000、0000 000000號
    行動電話與證人楊文達、陳金福、陳宏碩、陳永雄、林政偉
    、劉樹根、朱文山聯絡之電話對話內容，說到「15啦」、「
    那個」、「要做工」、「用2件」等話語，核與一般人日常
    生活中和親朋好友間之電話對話內容迥異，且通話內容簡短
    、隱晦，每在約妥碰面處所後，隨即結束通話，顯與實務上
    常見之毒品交易對話相符，足見被告賴宗仁於如附表編號１
    至8所示時間之行動電話通話內容，確係在聯繫毒品交易。
    復佐以除證人陳永雄外，均有施用毒品之前科，此有渠等臺
    灣高等法院全國前案簡列表各1份在卷可憑，足見證人楊文
    達等人確有購買毒品甲基安非他命、海洛因供己施用之需求
    ，益徵證人楊永達等人之上開證詞可信度高，可予採信。綜
    上，足認被告賴宗仁之上開自白應與事實相符，堪可採信。
  2.至事實欄壹之二之(三)之1.被告賴宗仁販賣第一級毒品海洛因
    與陳宏碩部分，固為被告賴宗仁坦白承認，惟其辯稱：我是
    叫楊麗美開門，我再拿給他云云。然查，證人陳宏碩於偵訊
    時證稱：我要跟宗仁買海洛因，……，我約快下午8時到，
    是一個女子幫我開門，我進去，我拿1,000元給該名女子，
    該女子拿1小包海洛因給我，交易完我就騎車回家，該名女
    子拿給我的毒品是裝在透明夾鏈袋內，看得到裡面的毒品，
    外面沒有用其他東西包起來等語（見彰化地檢署100年度偵
    字第4957號卷，第52頁、第53頁），並經陳宏碩指認該名女
    子為楊麗美，而陳宏碩與被告賴宗仁、共犯楊麗美並無特別
    情誼關係，衡情應無甘冒偽證罪之風險，誣攀共犯楊麗美之
    必要，因此，陳宏碩上開證述應可採信。再經本院調取共犯
    楊麗美臺灣高等法院全國前案簡列表，共犯楊麗美有多次施
    用毒品前科，其應知曉毒品之種類、外觀，而交給陳宏碩之
    毒品海洛因，乃包裝在透明夾鏈袋內，則共犯楊麗美應無不
    知其為毒品海洛因之理。綜此，楊麗美既有收取現金，交付
    第一級毒品海洛因之行為，則其與被告賴宗仁間，顯然有共
    同販賣第一級毒品海洛因之犯行。被告賴宗仁上開所辯，不
    足採信。
  (二)被告朱文山部分：
    上開事實欄貳之二之(一)、(二)，業據被告朱文山於本院審理時
    坦承不諱（見本院100訴878號卷一，第158頁背面至第159
    頁正面），核與證人陳文品於警詢及檢察官偵訊時證述之購
    買毒品情節大致相符（見北警10196號警卷第186頁正面至第
    190頁正面、彰化地檢署100偵4957號卷第56頁正面至58頁正
    面），並有證人陳文品之指認犯罪嫌疑人紀錄表1份（見北
    警10196號警卷第196頁）、如附表二編號9所示之通訊監察
    譯文（存卷位置見該附表備註欄所示）、本院100年聲監字
    第386號通訊監察書1份（見北警10196號警卷第192第195 頁
    背面）、被告朱文山所持用門號0000000000號行動電話之申
    請人基本資料（見100訴878號卷第82頁、第84頁、第91頁）
    在卷可參，復有行動電話1支扣案可證。綜上，足認被告朱
    文山之上開自白應與事實相符，亦可採信。
  (三)被告賴宗仁、朱文山之營利意圖：
  1.按毒品危害防制條例所處罰之「販賣」毒品罪，所著重者為
    在主觀上有藉以牟利之惡性，及對毒品之擴散具有較有償或
    無償轉讓行為更嚴重之危害性，被告「營利」之意圖係從客
    觀之社會環境、情況及人證、物證等資料，依據證據法則綜
    合研判認定（最高法院95年度台上字第301 號判決意旨參照
    ）。另販賣毒品之所謂販賣行為，係行為人基於營利之目的
    ，而販入或賣出毒品而言。販賣毒品者，其主觀上須有營利
    之意圖，且客觀上有販賣之行為，即足構成，至於實際上是
    否已經獲利，則非所問。即於有償讓與他人之初，係基於營
    利之意思，並著手實施，而因故無法高於購入之原價出售，
    最後不得不以原價或低於原價讓與他人時，仍屬販賣行為。
    必也始終無營利之意思，縱以原價或低於原價有償讓與他人
    ，方難謂為販賣行為，而僅得以轉讓罪論處（最高法院93年
    度台上字第1651號、94年度台上字第5317號、99年度台上字
    第4728號判決意旨參照）。而販賣海洛因、甲基安非他命，
    非可公然為之，且有其獨特之販售通路及管道，復無公定價
    格，容易增減分裝之份量，亦常加入非毒品成分以稀釋純度
    ，而每次買賣之價量，可能隨時依雙方關係深淺、資力、需
    求量及對行情之認知、來源是否充裕、查緝鬆嚴、購買者被
    查獲時供述購買對象之可能風險評估等，而異其標準，機動
    調整，非可一概而論。從而販賣之利得，除非經行為人詳細
    供出各次所販賣之毒品之進價及售價，且數量俱臻明確外，
    實難查得其交易實情，然販賣者從價差或量差中牟利，方式
    雖異，惟其販賣行為在意圖營利則屬同一。故舉凡有償交易
    ，除足以反證其確係另基於某種非圖利本意之關係外，通常
    尚難因無法查悉其精確之販入價格，作為是否高價賣出之比
    較，諉以無營利之意思而阻卻販賣犯行之追訴。
  2.本件被告賴宗仁、朱文山販賣毒品犯行，雖因並未當場查獲
    販毒行為，又無帳冊，而無從查知其等販賣毒品之確實數量
    及純度，致無從確算知其等販售毒品海洛因或甲基安非他命
    所獲利潤之數額，惟查，證人楊文達、陳宏碩、陳永雄、林
    政偉、劉樹根於警詢中均證稱：（你與賴宗仁有無仇恨與糾
    紛？）沒有仇恨與糾紛等語（見北警10196號卷，第99頁背
    面、第165頁、第126頁背面、第142頁背面、第216頁背面）
    ；證人朱文山於警詢中證稱：（你與賴宗仁如何認識？期間
    為何？）我與賴宗仁於98年間在溪湖鎮朋友家中打麻將認識
    的，認識期間約1年多左右。（你與賴宗仁有無金錢糾紛或
    仇隙？）都沒有等語（見北警10196號卷，第62頁背面）；
    證人陳文品於警詢中證稱：（你與朱文山有無仇恨與糾紛？
    ）沒有仇恨與糾紛等語（見北警10196號卷，第190頁），足
    見被告賴宗仁與證人楊文達、陳宏碩、陳永雄、林政偉、劉
    樹根、朱文山間；被告朱文山與證人陳文品間，均無特別深
    厚或親密之交情，且證人楊文達、陳宏碩、陳永雄、林政偉
    、劉樹根、朱文山等人向被告賴宗仁購買毒品時，證人陳文
    品向被告朱文山購買毒品時，均係有約定須交付特定數額之
    金錢為代價，或以積欠之債務抵銷，核之均屬有償行為，業
    已認定如上，倘非有利可圖，被告賴宗仁、朱文山殊無甘冒
    持有、交付毒品海洛因、甲基安非他命遭查獲之極大風險，
    無端親送至交易地點，平白無故為該等交易行為。又參以被
    告賴宗仁於本院審理時供承：（壹仟元海洛因可以獲利多少
    ？）海洛因壹仟元可以賺兩百元左右，甲基安非他命亦同等
    語；被告朱文山於本院審理時供承：（轉賣）些許可以自己
    施用而已等語，益徵被告賴宗仁、朱文山有從販賣毒品以資
    牟利之事實，揆諸上情，足見被告賴宗仁販賣海洛因予證人
    楊文達、陳宏碩，販賣甲基安非他命予證人陳永雄、林政偉
    、陳宏碩、劉樹根、朱文山；被告朱文山販賣甲基安非他命
    予證人陳文品，均有從中賺取利潤而牟利甚明，是被告賴宗
    仁、朱文山於本案有販賣毒品海洛因、甲基安非他命藉以營
    利之意圖，亦堪予認定。
  (四)另按共同實施犯罪行為之人，在合同意思範圍以內，各自分
    擔犯罪行為之一部，相互利用他人之行為，以達其犯罪之目
    的者，即應對於全部所發生之結果，共同負責（最高法院28
    年上字第3110號判例意旨參照）；復按現行刑法關於正犯、
    從犯之區別，係以其主觀之犯意及客觀之犯行為標準，凡以
    自己犯罪之意思而參與犯罪，無論其所參與者是否係犯罪構
    成要件之行為，皆為正犯，其以幫助他人犯罪之意思而參與
    犯罪，其所參與者，苟係犯罪構成要件之行為，亦為正犯，
    必以幫助他人犯罪之意思而參與犯罪，其所參與者又為犯罪
    構成要件以外之行為，始為從犯（最高法院25年上字第2253
    號判例意旨參照）。以販賣毒品罪為例，從事前聯絡毒品買
    賣、到事後交付毒品、收取毒品買賣價金等行為，均屬販賣
    毒品罪之構成要件之行為，苟有參與其事，即係分擔實行犯
    罪行為，自應負起共同販賣毒品罪責（最高法院98年度台上
    字第4234號判決意旨參照）。就事實欄壹之二之(三)之1.所示
    犯行，共犯楊麗美收取陳宏碩交付之毒品買賣價金，並將海
    洛因交付予陳宏碩，業如本院認定如上，足見共犯楊麗美已
    實際參與販賣第一級毒品罪之構成要件行為，共犯楊麗美與
    被告賴宗仁間，具有販賣第一級毒品之犯意聯絡及行為分擔
    甚明，應為共同正犯無訛。
  (五)綜上所述，本件事證已臻明確，被告賴宗仁、朱文山販賣第
    一、二級毒品之犯行，堪予認定，均應依法予以論罪科刑。
二、論罪科刑之部分：
  (一)按海洛因、甲基安非他命分別係毒品危害防制條例第2條第2
    項第1款、第2款所稱之第一級毒品及第二級毒品，依法不得
    持有、販賣。核被告賴宗仁上開事實欄壹之二之(一)、(二)及(三)
    之2.所為，係犯毒品危害防制條例第4條第1項之販賣第一級
    毒品罪；被告賴宗仁上開事實欄壹之三之(一)之1.、2.、(二)之
    1. 、2.、(三)、(四)之1.、2.、(五)之1.、2.、3.、4.、5.、6.
    、7. 、8.所為，係犯毒品危害防制條例第4條第2項之販賣
    第二級毒品罪；被告賴宗仁與共犯楊麗美上開事實欄壹之二
    之(三)之1.所為，係犯毒品危害防制條例第4條第1項之販賣第
    一級毒品罪；被告朱文山上開事實欄貳之二之(一)、(二)所為，
    係犯毒品危害防制條例第4條第2項之販賣第二級毒品罪。
  (二)被告賴宗仁、朱文山及共犯楊麗美各次於販賣第一級毒品
    海洛因或於販賣第二級毒品甲基安非他命前，而分別持有毒
    品海洛因或甲基安非他命之低度行為，應分別為其等販賣第
    一級毒品海洛因或販賣第二級毒品甲基安非他命之高度行為
    所吸收，均不另論罪。
  (三)被告賴宗仁與共犯楊麗美就事實欄壹之二之(三)之1.所為販
    賣第一級毒品罪，具有犯意聯絡及行為分擔，為共同正犯。
  (四)被告賴宗仁、共犯楊麗美、被告朱文山各次販賣第一級毒品
    、第二級毒品之犯行，均犯意各別，行為各自獨立，應予分
    論併罰之。
  (五)被告賴宗仁、朱文山有如上開事實欄壹之一、貳之一所示之
    犯罪前科及徒刑執行完畢紀錄，此有其等臺灣高等法院被告
    前案紀錄表在卷可憑，其受有期徒刑執行完畢，於5年內故
    意再犯本案有期徒刑以上之罪，均為累犯，應依刑法第47條
    第1項規定分別加重其刑（惟所犯販賣第一級毒品罪、販賣
    第二級毒品罪之法定刑為死刑、無期徒刑部分，依法均不得
    加重）。
  (六)按毒品危害防制條例第17條第2項規定，犯同條例第4條至第
    8條之罪於偵查及審判中均自白者，減輕其刑。又毒品危害
    防制條例第17條第2項規定，依其立法理由係為使刑事案件
    儘速確定，鼓勵被告認罪，並節省司法資源，苟行為人於偵
    查及審判中均對自己之犯罪事實全部或主要部分為肯定供述
    之意，即符自白減輕其刑要件以觀，既以節省司法資源為重
    ，條文亦規定偵查及審判中均自白，自應以被告於偵查及審
    判中均有自白為已足，至其於偵查、審判中歷次之陳述是否
    均為自白，並非所問。蓋被告於偵查及審判中均自白後，對
    案件儘速確定已有助益，雖嗣後又為否認犯罪之辯解，惟此
    乃被告在刑事訴訟上防禦權之合法行使，不能憑此否定其前
    此所為之自白，而排除上開條文之適用。又所謂自白，乃對
    自己之犯罪事實全部或主要部分為肯定供述之意。至行為人
    之行為應如何適用法律，既屬法院就所認定之事實，本於職
    權而為法律上之評價，故被告是否曾為自白，不以自承所犯
    之罪名為必要。且自白既係被告於刑事訴追機關發覺其犯行
    後，自動供出不利於己之犯罪事實。故不論該被告之自白，
    係出於自動或被動、簡單或詳細、一次或多次，並其自白後
    有無翻異，均屬之（最高法院100年度台上字第3878號判決
    意旨參照）。又自白非以其係有罪之肯定為必要，縱時日、
    處所、行為態樣等非構成犯罪事實之要素略有不符，或另有
    阻卻違法、阻卻責任事由存在之主張，亦不影響其為自白（
    最高法院100年度台上字第3172號、99年度台上字第4962號
    判決參照）。經查：
  1.被告賴宗仁部分：
    被告賴宗仁於檢察官偵訊時，已供承其有壹之二之(一)、(二)及
    (三)之2.，三之(一)之1.、2.、(二)之1.、2.、(三)、(四)之1.、2.、
    (五)之1.、2.、3.、4.、5.、6.、7.、8.之犯行，而壹之二之
    (三)之1.則為其單獨所為，復於本院審理時表示承認有上揭歷
    次犯行，是被告賴宗仁就上揭歷次犯行，於偵查及審判中均
    已自白犯罪，應依毒品危害防制條例第17條第2項規定，減
    輕其刑。
  2.被告朱文山部分：
    被告朱文山於檢察官偵訊時，已供承其有事實欄貳之二之(一)
    、(二)之犯行，復於本院審理時表示承認有上揭犯行，是被告
    賴宗仁就上揭犯行，於偵查及審判中均已自白犯罪，應依毒
    品危害防制條例第17條第2項規定，減輕其刑。
  (七)復刑法第59條規定犯罪之情狀可憫恕者，得酌量減輕其刑，
    其所謂「犯罪之情狀」，與同法第57條規定科刑時應審酌之
    一切情狀，並非有截然不同之領域，於裁判上酌減其刑時，
    應就犯罪一切情狀（包括第57條所列舉之10款事項），予以
    全盤考量，審酌其犯罪有無可憫恕之事由（即有無特殊之原
    因與環境，在客觀上足以引起一般同情，以及宣告法定低度
    刑，是否猶嫌過重等等），以為判斷，而就販賣毒品案件中
    ，同為販賣毒品之人，其原因動機不一，犯罪情節未必盡同
    ，或有大盤毒梟者，亦有中、小盤之分，甚或僅止於吸毒者
    友儕間為求互通有無之有償轉讓者亦有之，其販賣行為所造
    成危害社會之程度自屬有異，於此情形，倘依其情狀處以適
    當徒刑，即足以懲儆，並可達防衛社會之目的者，自非不可
    依客觀之犯行與主觀之惡性二者加以考量其情狀，是否有可
    憫恕之處，適用刑法第59條之規定酌量減輕其刑，期使個案
    裁判之量刑，能斟酌至當，符合比例原則（最高法院95年度
    台上字第6157號判決意旨參照）。又刑法第59條所規定之酌
    量減輕其刑，係裁判上之減輕，必以犯罪之情狀可憫恕，認
    為宣告法定最低度之刑猶嫌過重者，始有其適用；如別有法
    定減輕之事由，應先依法定減輕事由減輕其刑後，猶嫌過重
    時，始得為之（最高法院88年度台上字第1862號判決意旨參
    照）。又關於適用刑法第59條酌減其刑與否，雖屬事實審法
    院得依職權自由裁量之範圍，然毒品危害防制條例第4條第1
    項販賣第一級毒品罪，其中關於死刑、無期徒刑之法定刑規
    定，係本於特別法嚴禁毒害之目的而為之處罰，立法甚嚴，
    依司法院釋字第476號解釋，固無違憲法第23條之規定，與
    憲法第15條亦無抵觸，但同為販賣第一級毒品者，原因動機
    不一，犯罪情節未必盡同，若不分輕重，縱然一律處以法定
    最低度之無期徒刑，亦難免輕重失衡，本乎司法院釋字第26
    3 號解釋意旨之相同法理，個案事實倘有情輕法重情形，為
    避免刑罰過於嚴苛，法院即應合目的性裁量而有適用刑法第
    59 條酌量減輕其刑之義務，庶符罪刑相當及比例原則；其
    於偵查及審判中自白者，於依毒品危害防制條例第17條第2
    項規定，減輕其刑後，仍得依刑法第59條之規定酌減其刑，
    此觀刑法第60條之規定甚明（最高法院100年度台上字第142
    3號判決意旨參照）。又毒品危害防制條例第4條第2項販賣
    第二級毒品罪，其法定最輕本刑為7年以上有期徒刑或無期
    徒刑，刑度不可謂輕，故若審酌個案情狀，認為處以法定最
    低刑度以下，即可收懲儆之效，並足以達到防衛社會目的者
    ，自非不可依客觀之犯行與主觀之惡性二者加以考量其情狀
    ，是否有可憫恕之處，適用刑法第59條之規定酌量減輕其刑
    ，期使個案裁判之量刑，能斟酌至當，符合比例原則。鑑於
    國內毒品氾濫，販毒者供應毒品予人施用，嚴重危害他人身
    心健康及社會安寧秩序，政府立法嚴禁販賣毒品，並以高度
    刑罰來遏止毒品氾濫之問題，本院酌以刑法第57條各款所列
    事項以及其他一切與犯罪有關之情狀後，認為：
  1.被告賴宗仁販賣第一級毒品之行為雖不可取，然其販賣對象
    僅證人楊文達、陳金福、陳宏碩，次數僅4次，金額為1,000
    元至2,000元，所獲利益不大，相對於長期、大量販賣第一
    級毒品之毒梟，其等對社會治安及國民健康所造成之危害尚
    屬輕微，倘一律處以法定最低度之無期徒刑，難免輕重失衡
    ，衡情自屬情輕法重，其等之犯罪情狀顯有可憫恕之處。又
    其等雖得依毒品危害防制條例第17條第2項規定減輕其刑，
    惟縱處以減輕後之最低刑有期徒刑15年，猶仍嫌過重，亦有
    傷一般人民對法律之情感，參照上開最高法院之判決意旨，
    爰就被告賴宗仁所犯販賣第一級毒品犯行，均依刑法第59條
    之規定，酌量減輕其刑，並依法遞減之（上開刑有加重及減
    輕事由，應先加後減）。
  2.被告賴宗仁為心智正常之人，並有多次施用毒品之前科（見
    卷附臺灣高等法院被告前案紀錄表），其對於販賣毒品為政
    府檢警機關嚴予取締之犯罪，法律就此並定有重刑處罰，當
    知之甚稔，且其所販賣之第二級毒品甲基安非他命，足以導
    致施用者產生精神障礙、性格異常之身心，對人之身體健康
    、家庭生活等戕害甚深，亦有危害社會安全之虞，竟仍多次
    販賣第二級毒品予他人。又被告賴宗仁於本案被訴各次販賣
    第二級毒品之犯行，業依毒品危害防制條例第17條第2項之
    規定，減輕其刑，已如上述，最低刑可判處有期徒刑3年6月
    （被告賴宗仁因係累犯，最低刑可判處有期徒刑3年7月）。
    如此被告賴宗仁於本案所犯販賣第二級毒品罪各罪，均難認
    有何縱使量處法定最低刑度之刑仍嫌過重之情形，其犯罪情
    狀在客觀上尚不足以引起一般同情之顯可憫恕情形，自無刑
    法第59條酌減其刑之適用。是被告賴宗仁辯護人為被告賴宗
    仁請求適用刑法第59條規定酌減其刑，難認可採，併此敘明
    。
  3.被告朱文山販賣第二級毒品甲基安非他命之犯行，對象僅證
    人陳文品1人，次數僅為2次，所得僅700元及1,000元之債務
    抵銷，其重量至多僅得供施用數次，其實際販售之毒品數量
    ，較諸販毒集團尚屬零星小額，其販售數量及販賣所得金額
    尚非鉅額，且其僅係單純販賣交易毒品，並無施用強暴、脅
    迫之不法手段，更無向購買毒品之人積極催討交易款項，以
    其情節而論，其惡性尚不如專以販賣毒品維生之販毒集團重
    大，其既非販賣毒品之大盤或中盤商，其販賣毒品之行為尚
    未造成無可彌補之鉅大危害。觀諸其造成社會整體侵害之程
    度尚非鉅大，就被告朱文山販賣第二級毒品甲基安非他命之
    犯行，若科處最輕法定本刑，仍顯屬情輕法重，衡其犯罪情
    狀在客觀上顯非不可憫恕，本院依被告朱文山客觀之犯行與
    主觀之惡性二者加以考量其犯罪情狀，就其販賣第二級毒品
    安非他命之犯行，爰依刑法第59條之規定減輕其刑（上開刑
    有加重及減輕事由，應先加後減）。
  (八)爰審酌被告賴宗仁、朱文山前均有多次施用毒品前科，有其
    等臺灣高等法院被告前案紀錄表在卷可憑，被告賴宗仁、朱
    文山之素行非佳，明知海洛因、甲基安非他命為法律管制之
    第一、二級毒品，具有成癮性，為圖賺取不法利益，使自己
    能獲取施用毒品之資金，竟販賣毒品海洛因、甲基安非他命
    予他人，使毒品擴散，增加在社會流通之危險性，更令施用
    毒品者沉迷於毒癮，無法自拔，輕則戕害個人身心，重則因
    缺錢購毒而引發各式犯罪，毒品實為多種犯罪之源頭，對於
    國民健康及社會秩序均生危害，其等販毒行為自應予以非難
    ，並念被告等人各次販賣毒品之金額僅500元至2,000元不等
    ，屬小額零星之販賣，所得利益非鉅，且多係因證人楊文達
    、陳金福、陳宏碩、陳永雄、林政偉、劉樹根、朱文山、陳
    文品等人有毒品需求而主動撥打電話向被告等人聯絡購買，
    而非被告等人主動誘使購毒者向其等購買毒品，及被告賴宗
    仁、朱文山犯後於偵查、審理中均已自白犯行，知所悔悟，
    犯後態度尚稱良好，暨參酌被告2人之教育程度均為國小畢
    業，智識程度非高，及其等家庭狀況等一切情狀，分別量處
    如主文各項所示之刑，以資懲儆。
  (九)又數罪併罰之定應執行之刑，係出於刑罰經濟與責罰相當之
    考量，並非予以犯罪行為人或受刑人不當之利益，為一種特
    別的量刑過程，相較於刑法第57條所定科刑時應審酌之事項
    係對一般犯罪行為之裁量，定應執行刑之宣告，乃對犯罪行
    為人本身及所犯各罪之總檢視，除應考量行為人所犯數罪反
    應出之人格特性，並應權衡審酌行為人之責任與整體刑法目
    的及相關刑事政策，在量刑權之法律拘束性原則下，依刑法
    第51條第5款之規定，採限制加重原則，以宣告各刑中之最
    長期為下限，各刑合併之刑期為上限，但最長不得逾30年，
    資為量刑自由裁量權之外部界限，並應受法秩序理念規範之
    比例原則、平等原則、責罰相當原則、重複評價禁止原則等
    自由裁量權之內部抽象價值要求界限之支配，使以輕重得宜
    ，罰當其責，俾符合法律授與裁量權之目的，以區別數罪併
    罰與單純數罪之不同，兼顧刑罰衡平原則（最高法院100年
    度台上字第21號判決意旨參照）。本院考量被告賴宗仁現年
    56歲，被告朱文山現年48歲，年紀非輕，其等於本案所犯均
    為販賣毒品之重罪，乃為貪圖賺取施用毒品之金錢，始從事
    該等不法犯行，及其等犯後已坦承犯行，知所悔悟之人格特
    質，並為使其等將來較有復歸社會之可能，避免增加國家財
    政之負擔，復參諸刑法第51條第5款係採限制加重原則，而
    非累加原則，及現行實務上對於販賣毒品罪之執行刑量定，
    僅依其所宣告之最高刑度就其餘每次犯行略加其刑度等情，
    爰對被告賴宗仁、朱文山量處如主文第一項、第二項所示之
    應執行刑，以期兼顧對於其等之警示及更生。至於檢察官雖
    對被告賴宗仁具體求處應執行有期徒刑27年，對被告朱文山
    具體求處應執行有期徒刑8年，惟檢察官未能考量被告賴宗
    仁所犯販賣第一級毒品罪部分及被告朱文山販賣第二級毒品
    行為有刑法第59條之適用，且經本院審酌上情，認量其等處
    如上開所示之刑為適當，檢察官之上開求刑，核屬過重，附
    此敘明。
  (十)沒收部分：
    按毒品危害防制條例第19條第1項規定，屬相對沒收主義之
    立法，其應沒收之物，應以屬被告所有者為限（最高法院95
    年度台上字第305號判決意旨參照）。再按同條例第19條第1
    項規定性質上係沒收之補充規定，其屬於本條所定沒收之標
    的，如得以直接沒收者，判決主文僅宣告沒收即可，不生「
    追徵其價額」或「以其財產抵償之」問題，須沒收之標的全
    部或一部不能沒收時，始生「追徵其價額」或「以其財產抵
    償之」選項問題；而「追徵其價額」或「以其財產抵償之」
    係屬兩種選項，分別係針對現行貨幣以外之其他財產與現行
    貨幣而言；如不能沒收之沒收標的為金錢時，因價值確定，
    判決主文直接宣告「以其財產抵償之」即可，不發生追徵價
    額之問題（最高法院99年度第5次刑事庭會議決議參照）。
    又共同正犯因相互間利用他人之行為，以遂行其犯意之實現
    ，本於責任共同之原則，有關沒收部分，對於共犯間供犯罪
    所用之物，自均應為沒收之諭知（最高法院91年度台上字第
    5583號判決意旨參照）；共同正犯之犯罪所得為新臺幣時，
    係合併計算，且於全部或一部不能沒收時以其財產抵償之，
    為避免執行時發生重複沒收、抵償之情形，故各共同正犯之
    間係採連帶沒收主義，於裁判時僅諭知連帶沒收，不得就全
    體共同正犯之總所得對各該共同正犯分別重複諭知沒收；復
    按以營利為目的販入毒品，經多次販賣後，持有剩餘毒品被
    查獲，其各次販賣毒品行為，固應併合處罰。就該查獲之剩
    餘毒品，祇能於最後一次之販賣毒品罪宣告沒收銷燬，不得
    於各次販賣毒品罪均宣告沒收銷燬；刑法第三十八條第一項
    第二款規定「供犯罪所用或供犯罪預備之物」，以屬於犯人
    者為限，始得沒收之；而此得沒收之「供犯罪所用或供犯罪
    預備之物」，必於犯罪有直接關係者，始屬相當；此外，毒
    品危害防制條例第19條第1項係規定沒收因犯罪（製造、販
    賣或運輸毒品）所得之財物，並不及於因犯罪所得之利益。
    （最高法院95年度台上字第925號、第6051號、第6482號、
    97年度台上字第3258號、92年度台非字第231號、89年度台
    上字第1244號判決意旨參酌）。
  1.被告賴宗仁部分：
  被告賴宗仁就事實欄壹之二之(一)、(二)及(三)之1.、2.所示，販
    賣第一級毒品所得款項5,000元；被告賴宗仁就上開事實欄
    三之(一)之1.、2.、(二)之1.、2.、(三)、(四)之1.、2.、(五)之1.、
    2.、3.、4.、5.、6.、7.、8.所示，販賣第二級毒品甲基安
    非他命所得款項17,000元雖均未扣案，惟依上開說明，應依
    毒品危害防制條例第19條第1項規定，於被告賴宗仁所犯各
    該罪項下諭知沒收，如全部或一部不能沒收時，以其財產抵
    償之（其中就事實欄壹之二之(三)之1.部分，被告賴宗仁應與
    共犯楊麗美連帶沒收，如全部或一部不能沒收時，以被告賴
    宗仁與楊麗美之財產連帶抵償之）。
  搭配門號0000000000號行動電話1支（行動電話序號0000000
    00000000，含晶片卡1張）為被告賴宗仁供事實欄壹之二之
    (一)、(二)及(三)之1.、2.販賣第一級毒品犯行及事實欄三之(一)之
    1.、2.、(二)之1.、2.、(三)、(四)之1.、2.、(五)之1.、2.、3.、
    4.、5.、6.、7.、8.販賣第二級毒品犯行所用之聯繫工具，
    且被告賴宗仁供稱：行動電話是我的，門號是朋友送我的，
    不用還等語，應認為被告賴宗仁所有（見本院100年度訴字
    第878號卷一，第152頁正面、背面），應依毒品危害防制條
    例第19條第1項規定，於被告賴宗仁所犯各該罪項下分別諭
    知沒收。
  搭配門號0000000000號行動電話1支（行動電話序號0000000
    00000000，含晶片卡1張）為被告賴宗仁供事實欄壹之三之
    (五)之6.8.販賣第二級毒品犯行所用之聯繫工具，且被告賴宗
    仁供稱：行動電話是我的，門號是朋友送我的，不用還等語
    ，應認為被告賴宗仁所有（見本院100年度訴字第878號卷一
    ，第15 2頁正面、背面），應依毒品危害防制條例第19條第
    1 項規定，於被告賴宗仁所犯各該罪項下分別諭知沒收。
  搭配門號0000000000號行動電話1支（行動電話序號0000000
    00000000，含晶片卡1張）為被告賴宗仁供事實欄三之(五)之7
    .販賣第二級毒品犯行所用之聯繫工具，且被告賴宗仁供稱
    ：行動電話是我的，門號是朋友送我的，不用還等語，應認
    為被告賴宗仁所有（見本院100年度訴字第878號卷一，第15
    2頁正面、背面），應依毒品危害防制條例第19條第1項規定
    ，於被告賴宗仁所犯各該罪項下分別諭知沒收。
  扣案之電子磅秤1臺，經本院送請行政院衛生署草屯療養院
    鑑定結果，檢出微量海洛因及微量甲基安非他命乙情，有草
    療鑑字第1000800001號鑑定書在卷可憑，是電子磅秤上之海
    洛因及甲基安非他命顯然難以析離，應認屬毒品，併依毒品
    危害防制條例第18條第1項前段規定沒收銷燬之，於被告賴
    宗仁上開最後1次販賣第一級毒品海洛因罪、販賣第二級毒
    品甲基安非他命罪項下宣告沒收之。
  至扣案之夾鏈袋6個，為被告賴宗仁準備分裝毒品販賣之用
    乙節，業據被告賴宗仁供承在卷（見本院100年度訴字第878
    號卷一，第154頁背面），而毒品危害防制條例第19條未規
    定沒收「預備」供被告犯罪所用之物，故爰依刑法第38條第
    1 項第2款規定，於被告賴宗仁上開各次販賣第一級毒品海
    洛因罪、販賣第二級毒品甲基安非他命罪項下宣告沒收之。
  扣案之黑色小皮包1只為被告賴宗仁放置分裝之毒品海洛因
    、安非他命之用，香菸空盒1個為被告賴宗仁抽煙所用，酒
    精棉布1包為被告賴宗仁友人施用海洛因消毒之用等情，均
    據被告賴宗仁供述明確（（見本院100年度訴字第878號卷一
    ，第154頁背面），而依卷內證據資料亦無從證明該等扣案
    物品與販毒行為有直接關係，爰不為沒收之諭知。
  2.被告朱文山部分：
  被告朱文山就上開事實欄貳之二之(二)所示，販賣第二級毒品
    甲基安非他命所得款項700元雖未扣案，惟依上開說明，應
    依毒品危害防制條例第19條第1項規定，於被告朱文山所犯
    各該罪項下諭知沒收，如全部或一部不能沒收時，以其財產
    抵償之。
  被告朱文山因積欠陳文品1,000元之債務，而將價值1,000元
    之第二級毒品甲基安非他命交付陳文品，被告朱文山因此可
    獲得「抵銷所積欠之1,000元債務」之財產上利益，惟並未
    因此而得有財物，參照上開判決意旨，自不得宣告沒收。
  搭配門號0000000000號行動電話1支（行動電話序號0000000
    00000000，含晶片卡1張）為被告朱文山供事實欄貳之二之
    (一)、(二)販賣第二級毒品犯行所用之聯繫工具，且為被告朱文
    山所有，業據其於審理時供明在卷（見本院100年度訴字第
    878號卷一，第152頁背面），應依毒品危害防制條例第19條
    第1項規定，於被告朱文山所犯各該罪項下分別諭知沒收。
貳、無罪部分：
  (一)公訴意旨略以：被告賴宗仁明知海洛因係毒品危害防制條例
    列管之第一級毒品，依法不得販賣，竟基於販賣第一級毒品
    海洛因之犯意，於100年5月11日20時59分許、21時9分許、
    21時22分許，持0000000000號行動電話門號，與陳宏碩所持
    用之0000000000號行動電話門號通話，聯繫買賣毒品事宜。
    嗣於同日21時22分許通話結束後約15分鐘，賴宗仁在上址租
    屋處，以當場收受現金1,000元之方式，販賣第一級毒品海
    洛因1包予陳宏碩1次等語。
  (二)按被告自白不得作為有罪判決唯一證據，仍應調查其他必要
    證據，以察其是否與事實相符；不能證明被告犯罪者，應諭
    知無罪之判決。刑事訴訟法第156 條第2項、第301條第1項
    分別定有明文。又事實之認定，應憑證據，如未能發現相當
    證據，或證據不足以證明，自不能以推測或擬制之方法，為
    裁判基礎（最高法院40年度台上字第86號判例參照）。況刑
    事訴訟法第161條第1項亦規定，檢察官就被告犯罪事實，應
    負舉證責任，並指出證明之方法，是檢察官對於起訴之犯罪
    事實，應負提出證據及說服之實質舉證責任，倘其所提出之
    證據，不足為被告有罪之積極證明，或其指出證明之方法，
    無從說服法院以形成被告有罪之心證，基於無罪推定之原則
    ，自應為被告無罪判決之諭知（最高法院92年度台上字第12
    8號著有判例參照）。被告賴宗仁固於本院審理時，坦承有
    於100年5月11 日21時許，販賣第一級毒品海洛因1,000元予
    證人陳宏碩乙情，惟證人陳宏碩於警詢、偵訊時，係指稱：
    100年4月27日19 時至21時許，我曾向賴宗仁購買海洛因2次
    等語（見彰化縣警察局北斗分局北警分偵字第1000010196號
    卷，第163頁、第164頁；彰化地檢100年度偵字第4957號卷
    ，第52頁），並未稱於100年5月11日21時許，有向被告賴宗
    仁購買第一級毒品海洛因，且矧之100年5月11日20時59分25
    秒、21時9分許、21時22分許之通訊監察譯文，內容並無涉
    及第一級毒品海洛因，證人陳宏碩在對話中，曾向被告賴宗
    仁表示「不會啦，我不是那樣，不一樣」等語，而所謂「不
    一樣」，係指第二級毒品安非他命乙情，並為證人陳宏碩證
    述明確（見彰化縣警察局北斗分局北警分偵字第10000101
    96號卷，第163頁），足見上開通訊監察譯文，係被告賴宗
    仁販賣毒品甲基安非他命予陳宏碩時之對話，此與被告賴宗
    仁於偵訊時所供稱：（對於證人陳宏碩證稱他另外於100年5
    月11日下午9時22分有到你租屋處跟你購買500元安非他命，
    交易成功後，他就離開，有無意見？）答：沒有等語相符，
    足徵被告賴宗仁與證人陳宏碩100年5月11日21時係交易甲基
    安非他命無訛。又被告賴宗仁販賣毒品，次數頻仍，其誤記
    犯罪時地，實屬難免，故其自白於100年5月11日21時販賣海
    洛因予證人陳宏碩乙節，應係誤會。此外，遍查全卷，並無
    被告賴宗仁於100年5月11日21時許，出賣第一級毒品海洛因
    予陳宏碩之證據，參照前開法條規定、判例意旨，自應就此
    部分為被告無罪之諭知。
、應適用之法條：
一、刑事訴訟法第299條第1項前段、第301 條第1項。
二、毒品危害防制條例第4條第1項、第2項、第17條第2項、第18
    條第1項前段、第19條第1項。
三、刑法第11條前段、第28條、第47條第1項、第59條、第51條
    第5款、第9款、第38條第1項第2款。
本案經檢察官黃顗雯到庭執行職務。
中    華    民    國   100    年    10    月    18    日
                    刑事第三庭  審判長法官    洪志賢
                                法      官    廖政勝
                                法      官    張鶴齡
以上正本證明與原本無異。
如不服本判決應於收受判決後10日內向本院提出上訴書狀，並
應敘述具體理由。其未敘述上訴理由者，應於上訴期間屆滿後
20日內向本院補提理由書(均須按他造當事人之人數附繕本)
「切勿逕送上級法院」。
中    華    民    國   100    年    10    月    18    日
                                書  記  官    許淑琴
附錄本案論罪科刑法條全文：
毒品危害防制條例第4條
製造、運輸、販賣第一級毒品者，處死刑或無期徒刑；處無期徒
刑者，得併科新臺幣 2 千萬元以下罰金。
製造、運輸、販賣第二級毒品者，處無期徒刑或 7 年以上有期
徒刑，得併科新臺幣 1 千萬元以下罰金。
製造、運輸、販賣第三級毒品者，處 5 年以上有期徒刑，得併
科新臺幣 7 百萬元以下罰金。
製造、運輸、販賣第四級毒品者，處 3 年以上 10 年以下有期
徒刑，得併科新臺幣 3 百萬元以下罰金。
製造、運輸、販賣專供製造或施用毒品之器具者，處 1 年以上
7 年以下有期徒刑，得併科新臺幣 1 百萬元以下罰金。
前五項之未遂犯罰之。
附表一：
┌──┬────┬───┬───┬───┬────┬───┬────────┬───────┐
│編號│交易時間│交易地│行為人│交易對│毒品種類│販賣所│主文（罪名、宣告│備          註│
│    │        │點    │      │象    │        │得    │刑及應沒收之物）│              │
├──┼────┼───┼───┼───┼────┼───┼────────┼───────┤
│ 1  │100年4月│彰化縣│賴宗仁│楊文達│第一級毒│1,000 │賴宗仁販賣第一級│即事實欄壹之二│
│    │24日12時│溪湖鎮│      │      │品海洛因│元    │毒品，累犯，處有│之(一)          │
│    │42分許  │湖東里│      │      │        │      │期徒刑捌年壹月；│              │
│    │        │大溪10│      │      │        │      │扣案之行動電話壹│              │
│    │        │街41號│      │      │        │      │支（序號三五四四│              │
│    │        │外    │      │      │        │      │00000000│              │
│    │        │      │      │      │        │      │五五六，含門號０│              │
│    │        │      │      │      │        │      │九二二四三八臺七│              │
│    │        │      │      │      │        │      │０六之SIM卡張） │              │
│    │        │      │      │      │        │      │、夾鏈袋六個均沒│              │
│    │        │      │      │      │        │      │收之；未扣案之販│              │
│    │        │      │      │      │        │      │賣第一級毒品所得│              │
│    │        │      │      │      │        │      │新臺幣壹仟元沒收│              │
│    │        │      │      │      │        │      │之，如全部或一部│              │
│    │        │      │      │      │        │      │不能沒收，以其財│              │
│    │        │      │      │      │        │      │產抵償之。      │              │
├──┼────┼───┼───┼───┼────┼───┼────────┼───────┤
│ 2  │100年4月│彰化縣│賴宗仁│陳金福│第一級毒│2,000 │賴宗仁販賣第一級│即事實欄壹之二│
│    │30日19時│溪湖鎮│      │      │品海洛因│元    │毒品，累犯，處有│之(二)          │
│    │10分許  │某處  │      │      │        │      │期徒刑捌年月；│              │
│    │        │      │      │      │        │      │扣案之電子磅秤壹│              │
│    │        │      │      │      │        │      │臺沒收銷燬之；扣│              │
│    │        │      │      │      │        │      │案之行動電話壹支│              │
│    │        │      │      │      │        │      │（序號三五四四五│              │
│    │        │      │      │      │        │      │00000000│              │
│    │        │      │      │      │        │      │五六，含門號０九│              │
│    │        │      │      │      │        │      │00000000│              │
│    │        │      │      │      │        │      │之SIM卡壹張）、 │              │
│    │        │      │      │      │        │      │夾鏈袋六個均沒收│              │
│    │        │      │      │      │        │      │之；未扣案之販賣│              │
│    │        │      │      │      │        │      │第一級毒品所得新│              │
│    │        │      │      │      │        │      │臺幣貳仟元沒收之│              │
│    │        │      │      │      │        │      │，如全部或一部不│              │
│    │        │      │      │      │        │      │能沒收，以其財產│              │
│    │        │      │      │      │        │      │抵償之。        │              │
├──┼────┼───┼───┼───┼────┼───┼────────┼───────┤
│ 3  │100年4月│彰化縣│賴宗仁│陳宏碩│第一級毒│1,000 │賴宗仁共同販賣第│即事實欄壹之二│
│    │27日20時│溪湖鎮│      │      │品海洛因│元    │一級毒品，累犯，│之(三)之1.      │
│    │許      │湖東里│      │      │        │      │處有期徒刑捌年壹│              │
│    │        │大溪10│      │      │        │      │月；扣案之行動電│              │
│    │        │街41號│      │      │        │      │話壹支（序號三五│              │
│    │        │      │      │      │        │      │00000000│              │
│    │        │      │      │      │        │      │一三五五六，含門│              │
│    │        │      │      │      │        │      │號0000000│              │
│    │        │      │      │      │        │      │七０六之SIM卡壹 │              │
│    │        │      │      │      │        │      │張）、夾鏈袋六個│              │
│    │        │      │      │      │        │      │均沒收之；未扣案│              │
│    │        │      │      │      │        │      │之販賣第一級毒品│              │
│    │        │      │      │      │        │      │所得新臺幣壹仟元│              │
│    │        │      │      │      │        │      │與楊麗美連帶沒收│              │
│    │        │      │      │      │        │      │之，如全部或一部│              │
│    │        │      │      │      │        │      │不能沒收，以其與│              │
│    │        │      │      │      │        │      │楊麗美之財產連帶│              │
│    │        │      │      │      │        │      │抵償之。        │              │
├──┼────┼───┼───┼───┼────┼───┼────────┼───────┤
│ 4  │100年4月│彰化縣│賴宗仁│陳宏碩│第一級毒│1,000 │賴宗仁販賣第一級│即事實欄壹之二│
│    │27日21時│溪湖鎮│      │      │品海洛因│元    │毒品，累犯，處有│之(三)之2.      │
│    │15分許  │湖東里│      │      │        │      │期徒刑捌年壹月；│              │
│    │        │大溪10│      │      │        │      │扣案之行動電話壹│              │
│    │        │街41號│      │      │        │      │支（序號三五四四│              │
│    │        │      │      │      │        │      │00000000│              │
│    │        │      │      │      │        │      │五五六，含門號０│              │
│    │        │      │      │      │        │      │00000000│              │
│    │        │      │      │      │        │      │六之SIM卡壹張） │              │
│    │        │      │      │      │        │      │、夾鏈袋六個均沒│              │
│    │        │      │      │      │        │      │收之；未扣案之販│              │
│    │        │      │      │      │        │      │賣第一級毒品所得│              │
│    │        │      │      │      │        │      │新臺幣壹仟元沒收│              │
│    │        │      │      │      │        │      │之，如全部或一部│              │
│    │        │      │      │      │        │      │不能沒收，以其財│              │
│    │        │      │      │      │        │      │產抵償之。      │              │
├──┼────┼───┼───┼───┼────┼───┼────────┼───────┤
│ 5  │100年4月│彰化縣│賴宗仁│陳永雄│第二級毒│1,000 │賴宗仁販賣第二級│即事實欄壹之三│
│    │9日18時 │溪湖鎮│      │      │品甲基安│元    │毒品，累犯，處有│之(一)之1.      │
│    │42分許  │西環路│      │      │非他命  │      │期徒刑年玖月；│              │
│    │        │眾喜超│      │      │        │      │扣案之行動電話壹│              │
│    │        │市對面│      │      │        │      │支（序號三五四四│              │
│    │        │清潔隊│      │      │        │      │00000000│              │
│    │        │垃圾車│      │      │        │      │五五六，含門號０│              │
│    │        │之停車│      │      │        │      │00000000│              │
│    │        │場    │      │      │        │      │六之SIM卡壹張） │              │
│    │        │      │      │      │        │      │、夾鏈袋六個均沒│              │
│    │        │      │      │      │        │      │收之；未扣案之販│              │
│    │        │      │      │      │        │      │賣第二級毒品所得│              │
│    │        │      │      │      │        │      │新臺幣壹仟元沒收│              │
│    │        │      │      │      │        │      │之，如全部或一部│              │
│    │        │      │      │      │        │      │不能沒收，以其財│              │
│    │        │      │      │      │        │      │產抵償之。      │              │
├──┼────┼───┼───┼───┼────┼───┼────────┼───────┤
│ 6  │100年4月│彰化縣│賴宗仁│陳永雄│第二級毒│1,000 │賴宗仁販賣第二級│即事實欄壹之三│
│    │24日18時│溪湖鎮│      │      │品甲基安│元    │毒品，累犯，處有│之(一)之2.      │
│    │17分許  │西環路│      │      │非他命  │      │期徒刑年玖月；│              │
│    │        │眾喜超│      │      │        │      │扣案之行動電話壹│              │
│    │        │市對面│      │      │        │      │支（序號三五四四│              │
│    │        │清潔隊│      │      │        │      │00000000│              │
│    │        │垃圾車│      │      │        │      │五五六，含門號０│              │
│    │        │之停車│      │      │        │      │00000000│              │
│    │        │場    │      │      │        │      │六之SIM卡壹張） │              │
│    │        │      │      │      │        │      │、夾鏈袋六個均沒│              │
│    │        │      │      │      │        │      │收之；未扣案之販│              │
│    │        │      │      │      │        │      │賣第二級毒品所得│              │
│    │        │      │      │      │        │      │新臺幣壹仟元沒收│              │
│    │        │      │      │      │        │      │之，如全部或一部│              │
│    │        │      │      │      │        │      │不能沒收，以其財│              │
│    │        │      │      │      │        │      │產抵償之。      │              │
├──┼────┼───┼───┼───┼────┼───┼────────┼───────┤
│ 7  │100年5月│彰化縣│賴宗仁│林政偉│第二級毒│1,000 │賴宗仁販賣第二級│即事實欄壹之三│
│    │11日2時 │溪湖鎮│      │      │品甲基安│元    │毒品，累犯，處有│之(二)之1.      │
│    │40分許  │湖東里│      │      │非他命  │      │期徒刑年玖月；│              │
│    │        │大溪10│      │      │        │      │扣案之行動電話壹│              │
│    │        │街41號│      │      │        │      │支（序號三五四四│              │
│    │        │      │      │      │        │      │00000000│              │
│    │        │      │      │      │        │      │五五六，含門號０│              │
│    │        │      │      │      │        │      │00000000│              │
│    │        │      │      │      │        │      │六之SIM卡壹張） │              │
│    │        │      │      │      │        │      │、夾鏈袋六個均沒│              │
│    │        │      │      │      │        │      │收之；未扣案之販│              │
│    │        │      │      │      │        │      │賣第二級毒品所得│              │
│    │        │      │      │      │        │      │新臺幣壹仟元沒收│              │
│    │        │      │      │      │        │      │之，如全部或一部│              │
│    │        │      │      │      │        │      │不能沒收，以其財│              │
│    │        │      │      │      │        │      │產抵償之。      │              │
├──┼────┼───┼───┼───┼────┼───┼────────┼───────┤
│ 8  │100年5月│彰化縣│賴宗仁│林政偉│第二級毒│500元 │賴宗仁販賣第二級│即事實欄壹之三│
│    │11日17時│溪湖鎮│      │      │品甲基安│      │毒品，累犯，處有│之(二)之2.      │
│    │47分許  │西環路│      │      │非他命  │      │期徒刑年捌月；│              │
│    │        │眾喜超│      │      │        │      │扣案之行動電話壹│              │
│    │        │市對面│      │      │        │      │支（序號三五四四│              │
│    │        │清潔隊│      │      │        │      │00000000│              │
│    │        │垃圾車│      │      │        │      │五五六，含門號０│              │
│    │        │之停車│      │      │        │      │00000000│              │
│    │        │場    │      │      │        │      │六之SIM卡壹張） │              │
│    │        │      │      │      │        │      │、夾鏈袋六個均沒│              │
│    │        │      │      │      │        │      │收之；未扣案之販│              │
│    │        │      │      │      │        │      │賣第二級毒品所得│              │
│    │        │      │      │      │        │      │新臺幣伍佰元沒收│              │
│    │        │      │      │      │        │      │之，如全部或一部│              │
│    │        │      │      │      │        │      │不能沒收，以其財│              │
│    │        │      │      │      │        │      │產抵償之。      │              │
├──┼────┼───┼───┼───┼────┼───┼────────┼───────┤
│ 9  │100年5月│彰化縣│賴宗仁│陳宏碩│第二級毒│500元 │賴宗仁販賣第二級│即事實欄壹之三│
│    │11日21時│溪湖鎮│      │      │品甲基安│      │毒品，累犯，處有│之(三)          │
│    │22分許  │湖東里│      │      │非他命  │      │期徒刑年捌月；│              │
│    │        │大溪10│      │      │        │      │扣案之電子磅秤壹│              │
│    │        │街41號│      │      │        │      │臺沒收銷燬之；扣│              │
│    │        │      │      │      │        │      │案之行動電話壹支│              │
│    │        │      │      │      │        │      │（序號三五四四五│              │
│    │        │      │      │      │        │      │00000000│              │
│    │        │      │      │      │        │      │五六，含門號０九│              │
│    │        │      │      │      │        │      │00000000│              │
│    │        │      │      │      │        │      │之SIM卡壹張）、 │              │
│    │        │      │      │      │        │      │夾鏈袋六個均沒收│              │
│    │        │      │      │      │        │      │之；未扣案之販賣│              │
│    │        │      │      │      │        │      │第二級毒品所得新│              │
│    │        │      │      │      │        │      │臺幣伍佰元沒收之│              │
│    │        │      │      │      │        │      │，如全部或一部不│              │
│    │        │      │      │      │        │      │能沒收，以其財產│              │
│    │        │      │      │      │        │      │抵償之。        │              │
├──┼────┼───┼───┼───┼────┼───┼────────┼───────┤
│ 10 │100年4月│彰化縣│賴宗仁│劉樹根│第二級毒│500元 │賴宗仁販賣第二級│即事實欄壹之三│
│    │15日16時│溪湖鎮│      │      │品甲基安│      │毒品，累犯，處有│之(四)之1.      │
│    │30分許  │湖東國│      │      │非他命  │      │期徒刑年捌月；│              │
│    │        │小大門│      │      │        │      │扣案之行動電話壹│              │
│    │        │附近  │      │      │        │      │支（序號三五四四│              │
│    │        │      │      │      │        │      │00000000│              │
│    │        │      │      │      │        │      │五五六，含門號０│              │
│    │        │      │      │      │        │      │00000000│              │
│    │        │      │      │      │        │      │六之SIM卡壹張） │              │
│    │        │      │      │      │        │      │、夾鏈袋六個均沒│              │
│    │        │      │      │      │        │      │收之；未扣案之販│              │
│    │        │      │      │      │        │      │賣第二級毒品所得│              │
│    │        │      │      │      │        │      │新臺幣伍佰元沒收│              │
│    │        │      │      │      │        │      │之，如全部或一部│              │
│    │        │      │      │      │        │      │不能沒收，以其財│              │
│    │        │      │      │      │        │      │產抵償之。      │              │
├──┼────┼───┼───┼───┼────┼───┼────────┼───────┤
│ 11 │100年4月│彰化縣│賴宗仁│劉樹根│第二級毒│500元 │賴宗仁販賣第二級│即事實欄壹之三│
│    │16日9時 │溪湖鎮│      │      │品甲基安│      │毒品，累犯，處有│之(四)之2.      │
│    │50分許  │湖東國│      │      │非他命  │      │期徒刑年捌月；│              │
│    │        │小大門│      │      │        │      │扣案之行動電話壹│              │
│    │        │附近  │      │      │        │      │支（序號三五四四│              │
│    │        │      │      │      │        │      │00000000│              │
│    │        │      │      │      │        │      │五五六，含門號０│              │
│    │        │      │      │      │        │      │00000000│              │
│    │        │      │      │      │        │      │六之SIM卡壹張） │              │
│    │        │      │      │      │        │      │、夾鏈袋六個均沒│              │
│    │        │      │      │      │        │      │收之；未扣案之販│              │
│    │        │      │      │      │        │      │賣第二級毒品所得│              │
│    │        │      │      │      │        │      │新臺幣伍佰元沒收│              │
│    │        │      │      │      │        │      │之，如全部或一部│              │
│    │        │      │      │      │        │      │不能沒收，以其財│              │
│    │        │      │      │      │        │      │產抵償之。      │              │
├──┼────┼───┼───┼───┼────┼───┼────────┼───────┤
│ 12 │100年4月│彰化縣│賴宗仁│朱文山│第二級毒│1,500 │賴宗仁販賣第二級│即事實欄壹之三│
│    │8日16時5│溪湖鎮│      │      │品甲基安│元    │毒品，累犯，處有│之(五)之1.      │
│    │分許    │湖東里│      │      │非他命  │      │期徒刑年拾月；│              │
│    │        │大溪10│      │      │        │      │扣案之行動電話壹│              │
│    │        │街41號│      │      │        │      │支（序號三五四四│              │
│    │        │附近之│      │      │        │      │00000000│              │
│    │        │7-11超│      │      │        │      │五五六，含門號０│              │
│    │        │商旁  │      │      │        │      │00000000│              │
│    │        │      │      │      │        │      │六之SIM卡壹張） │              │
│    │        │      │      │      │        │      │、夾鏈袋六個均沒│              │
│    │        │      │      │      │        │      │收之；未扣案之販│              │
│    │        │      │      │      │        │      │賣第二級毒品所得│              │
│    │        │      │      │      │        │      │新臺幣壹仟伍佰元│              │
│    │        │      │      │      │        │      │沒收之，如全部或│              │
│    │        │      │      │      │        │      │一部不能沒收，以│              │
│    │        │      │      │      │        │      │其財產抵償之。  │              │
├──┼────┼───┼───┼───┼────┼───┼────────┼───────┤
│ 13 │100年4月│彰化縣│賴宗仁│朱文山│第二級毒│1,000 │賴宗仁販賣第二級│即事實欄壹之三│
│    │10日17時│溪湖鎮│      │      │品甲基安│元    │毒品，累犯，處有│之(五)之2.      │
│    │許      │之全國│      │      │非他命  │      │期徒刑年玖月；│              │
│    │        │超商旁│      │      │        │      │扣案之行動電話壹│              │
│    │        │      │      │      │        │      │支（序號三五四四│              │
│    │        │      │      │      │        │      │00000000│              │
│    │        │      │      │      │        │      │五五六，含門號０│              │
│    │        │      │      │      │        │      │00000000│              │
│    │        │      │      │      │        │      │六之SIM卡壹張） │              │
│    │        │      │      │      │        │      │、夾鏈袋六個均沒│              │
│    │        │      │      │      │        │      │收之；未扣案之販│              │
│    │        │      │      │      │        │      │賣第二級毒品所得│              │
│    │        │      │      │      │        │      │新臺幣壹仟元沒收│              │
│    │        │      │      │      │        │      │之，如全部或一部│              │
│    │        │      │      │      │        │      │不能沒收，以其財│              │
│    │        │      │      │      │        │      │產抵償之。      │              │
├──┼────┼───┼───┼───┼────┼───┼────────┼───────┤
│ 14 │100年4月│彰化縣│賴宗仁│朱文山│第二級毒│1,500 │賴宗仁販賣第二級│即事實欄壹之三│
│    │16日10時│溪湖鎮│      │      │品甲基安│元    │毒品，累犯，處有│之(五)之3.      │
│    │許      │湖東里│      │      │非他命  │      │期徒刑年拾月；│              │
│    │        │大溪10│      │      │        │      │扣案之行動電話壹│              │
│    │        │街41號│      │      │        │      │支（序號三五四四│              │
│    │        │      │      │      │        │      │00000000│              │
│    │        │      │      │      │        │      │五五六，含門號０│              │
│    │        │      │      │      │        │      │00000000│              │
│    │        │      │      │      │        │      │六之SIM卡壹張） │              │
│    │        │      │      │      │        │      │、夾鏈袋六個均沒│              │
│    │        │      │      │      │        │      │收之；未扣案之販│              │
│    │        │      │      │      │        │      │賣第二級毒品所得│              │
│    │        │      │      │      │        │      │新臺幣壹仟伍佰元│              │
│    │        │      │      │      │        │      │沒收之，如全部或│              │
│    │        │      │      │      │        │      │一部不能沒收，以│              │
│    │        │      │      │      │        │      │其財產抵償之。  │              │
├──┼────┼───┼───┼───┼────┼───┼────────┼───────┤
│ 15 │100年4月│彰化縣│賴宗仁│朱文山│第二級毒│1,500 │賴宗仁販賣第二級│即事實欄壹之三│
│    │18日8時 │溪湖鎮│      │      │品甲基安│元    │毒品，累犯，處有│之(五)之4.      │
│    │42分許  │眾喜超│      │      │非他命  │      │期徒刑年拾月；│              │
│    │        │市對面│      │      │        │      │扣案之行動電話壹│              │
│    │        │之洗車│      │      │        │      │支（序號三五四四│              │
│    │        │廠    │      │      │        │      │00000000│              │
│    │        │      │      │      │        │      │五五六，含門號０│              │
│    │        │      │      │      │        │      │00000000│              │
│    │        │      │      │      │        │      │六之SIM卡壹張） │              │
│    │        │      │      │      │        │      │、夾鏈袋六個均沒│              │
│    │        │      │      │      │        │      │收之；未扣案之販│              │
│    │        │      │      │      │        │      │賣第二級毒品所得│              │
│    │        │      │      │      │        │      │新臺幣壹仟伍佰元│              │
│    │        │      │      │      │        │      │沒收之，如全部或│              │
│    │        │      │      │      │        │      │一部不能沒收，以│              │
│    │        │      │      │      │        │      │其財產抵償之。  │              │
├──┼────┼───┼───┼───┼────┼───┼────────┼───────┤
│ 16 │100年4月│彰化縣│賴宗仁│朱文山│第二級毒│1,500 │賴宗仁販賣第二級│即事實欄壹之三│
│    │27日20時│溪湖鎮│      │      │品甲基安│元    │毒品，累犯，處有│之(五)之5.      │
│    │36分許  │湖東里│      │      │非他命  │      │期徒刑年拾月；│              │
│    │        │大溪10│      │      │        │      │扣案之行動電話壹│              │
│    │        │街41號│      │      │        │      │支（序號三五四四│              │
│    │        │      │      │      │        │      │00000000│              │
│    │        │      │      │      │        │      │五五六，含門號０│              │
│    │        │      │      │      │        │      │00000000│              │
│    │        │      │      │      │        │      │六之SIM卡壹張） │              │
│    │        │      │      │      │        │      │、夾鏈袋六個均沒│              │
│    │        │      │      │      │        │      │收之；未扣案之販│              │
│    │        │      │      │      │        │      │賣第二級毒品所得│              │
│    │        │      │      │      │        │      │新臺幣壹仟伍佰元│              │
│    │        │      │      │      │        │      │沒收之，如全部或│              │
│    │        │      │      │      │        │      │一部不能沒收，以│              │
│    │        │      │      │      │        │      │其財產抵償之。  │              │
├──┼────┼───┼───┼───┼────┼───┼────────┼───────┤
│ 17 │100年5月│彰化縣│賴宗仁│朱文山│第二級毒│1,500 │賴宗仁販賣第二級│即事實欄壹之三│
│    │6日19時 │溪湖鎮│      │      │品甲基安│元    │毒品，累犯，處有│之(五)之6.      │
│    │27分許  │湖東里│      │      │非他命  │      │期徒刑年拾月；│              │
│    │        │大溪10│      │      │        │      │扣案之行動電話貳│              │
│    │        │街41號│      │      │        │      │支（序號三五四四│              │
│    │        │外    │      │      │        │      │00000000│              │
│    │        │      │      │      │        │      │五五六、三五八八│              │
│    │        │      │      │      │        │      │00000000│              │
│    │        │      │      │      │        │      │二一六，含門號０│              │
│    │        │      │      │      │        │      │00000000│              │
│    │        │      │      │      │        │      │六、０九八九二三│              │
│    │        │      │      │      │        │      │七三九九之SIM卡 │              │
│    │        │      │      │      │        │      │各壹張）、夾鏈袋│              │
│    │        │      │      │      │        │      │六個均沒收之；未│              │
│    │        │      │      │      │        │      │扣案之販賣第二級│              │
│    │        │      │      │      │        │      │毒品所得新臺幣壹│              │
│    │        │      │      │      │        │      │仟伍佰元沒收之，│              │
│    │        │      │      │      │        │      │如全部或一部不能│              │
│    │        │      │      │      │        │      │沒收，以其財產抵│              │
│    │        │      │      │      │        │      │償之。          │              │
├──┼────┼───┼───┼───┼────┼───┼────────┼───────┤
│ 18 │100年5月│彰化縣│賴宗仁│朱文山│第二級毒│1,500 │賴宗仁販賣第二級│即事實欄壹之三│
│    │10日9時7│溪湖鎮│      │      │品甲基安│元    │毒品，累犯，處有│之(五)之7.      │
│    │分許    │員鹿路│      │      │非他命  │      │期徒刑年拾月；│              │
│    │        │富豪賓│      │      │        │      │扣案之行動電話壹│              │
│    │        │館前  │      │      │        │      │支（序號三五三三│              │
│    │        │      │      │      │        │      │00000000│              │
│    │        │      │      │      │        │      │四一一，含門號０│              │
│    │        │      │      │      │        │      │00000000│              │
│    │        │      │      │      │        │      │六之SIM卡壹張） │              │
│    │        │      │      │      │        │      │、夾鏈袋六個均沒│              │
│    │        │      │      │      │        │      │收之；未扣案之販│              │
│    │        │      │      │      │        │      │賣第二級毒品所得│              │
│    │        │      │      │      │        │      │新臺幣壹仟伍佰元│              │
│    │        │      │      │      │        │      │沒收之，如全部或│              │
│    │        │      │      │      │        │      │一部不能沒收，以│              │
│    │        │      │      │      │        │      │其財產抵償之。  │              │
├──┼────┼───┼───┼───┼────┼───┼────────┼───────┤
│ 19 │100年5月│彰化縣│賴宗仁│朱文山│第二級毒│2,000 │賴宗仁販賣第二級│即事實欄壹之三│
│    │11日13時│溪湖鎮│      │      │品甲基安│元    │毒品，累犯，處有│之(五)之8.      │
│    │9分許   │湖東里│      │      │非他命  │      │期徒刑年拾壹月│              │
│    │        │大溪10│      │      │        │      │；扣案之電子磅秤│              │
│    │        │街41號│      │      │        │      │壹臺沒收銷燬之，│              │
│    │        │外    │      │      │        │      │行動電話壹支（序│              │
│    │        │      │      │      │        │      │號0000000│              │
│    │        │      │      │      │        │      │00000000│              │
│    │        │      │      │      │        │      │，含門號０九八九│              │
│    │        │      │      │      │        │      │二三七三九九之SI│              │
│    │        │      │      │      │        │      │M卡壹張）、夾鏈 │              │
│    │        │      │      │      │        │      │袋六個均沒收之；│              │
│    │        │      │      │      │        │      │未扣案之販賣第二│              │
│    │        │      │      │      │        │      │級毒品所得新臺幣│              │
│    │        │      │      │      │        │      │貳仟元沒收之，如│              │
│    │        │      │      │      │        │      │全部或一部不能沒│              │
│    │        │      │      │      │        │      │收，以其財產抵償│              │
│    │        │      │      │      │        │      │之。            │              │
├──┼────┼───┼───┼───┼────┼───┼────────┼───────┤
│ 20 │100年5月│彰化縣│朱文山│陳文品│第二級毒│1,000 │朱文山販賣第二級│即事實欄貳之二│
│    │6日17時 │溪湖鎮│      │      │品甲基安│元債務│毒品，累犯，處有│之(一)          │
│    │許      │糖廠後│      │      │非他命  │之抵銷│期徒刑貳年伍月；│              │
│    │        │方之墓│      │      │        │      │扣案之行動電話壹│              │
│    │        │地    │      │      │        │      │支（序號三五五五│              │
│    │        │      │      │      │        │      │00000000│              │
│    │        │      │      │      │        │      │一八三，含門號０│              │
│    │        │      │      │      │        │      │00000000│              │
│    │        │      │      │      │        │      │三之SIM卡壹張） │              │
│    │        │      │      │      │        │      │沒收之。        │              │
├──┼────┼───┼───┼───┼────┼───┼────────┼───────┤
│ 21 │100年5月│彰化縣│朱文山│陳文品│第二級毒│700元 │朱文山販賣第二級│即事實欄貳之二│
│    │7日19時 │溪湖鎮│      │      │品甲基安│      │毒品，累犯，處有│之(二)          │
│    │許      │糖廠後│      │      │非他命  │      │期徒刑貳年伍月；│              │
│    │        │方之墓│      │      │        │      │扣案之行動電話壹│              │
│    │        │地    │      │      │        │      │支（序號三五五五│              │
│    │        │      │      │      │        │      │00000000│              │
│    │        │      │      │      │        │      │一八三，含門號０│              │
│    │        │      │      │      │        │      │00000000│              │
│    │        │      │      │      │        │      │三之SIM卡壹張） │              │
│    │        │      │      │      │        │      │沒收之；未扣案之│              │
│    │        │      │      │      │        │      │販賣第二級毒品所│              │
│    │        │      │      │      │        │      │得新臺幣柒佰元沒│              │
│    │        │      │      │      │        │      │收之，如全部或一│              │
│    │        │      │      │      │        │      │部不能沒收，以其│              │
│    │        │      │      │      │        │      │財產抵償之。    │              │
└──┴────┴───┴───┴───┴────┴───┴────────┴───────┘
附表二：【本案通訊監察譯文一覽表】
┌──┬──────┬─────────────────┬────────────┐
│編號│   時間     │      通訊監察譯文內容            │         備註           │
├──┼──────┼─────────────────┼────────────┤
│ 1  │100年4月24日│Ａ：0000000000（賴宗仁）【受話】  │佐證事實欄壹、二、(一)  │
│    │12時32分許  │Ｂ：0000000000（楊文達）【發話】  │通訊監察譯文出處：彰化│
│    │            ├─────────────────┤  縣警局北警分偵字第1000│
│    │            │Ａ：喂。                          │  010196號卷第101頁     │
│    │            │Ｂ：喂在做什麼？                  │                        │
│    │            │Ａ：啥。                          │                        │
│    │            │Ｂ：在做什麼？                    │                        │
│    │            │Ａ：沒有。                        │                        │
│    │            │Ｂ：沒有哦，朋友要找、那個有嗎？  │                        │
│    │            │Ａ：你是誰？                      │                        │
│    │            │Ｂ：我達仔。                      │                        │
│    │            │Ａ：達仔哦，有啦過來。            │                        │
│    │            │Ｂ：有哦好。                      │                        │
├──┼──────┼─────────────────┼────────────┤
│ 2  │100年4月30日│Ａ：0000000000（賴宗仁）【受話】  │佐證事實欄壹、二、(二)  │
│    │13時43分許  │Ｂ：0000000000（陳金福）【發話】  │通訊監察譯文出處：彰化│
│    │            ├─────────────────┤  縣警局北警分偵字第1000│
│    │            │Ａ：喂你好。                      │  010196號卷第120頁     │
│    │            │Ｂ：兄弟。                        │                        │
│    │            │Ａ：嘿。                          │                        │
│    │            │Ｂ：我剛剛拿2仟給你這裡有‥。     │                        │
│    │            │Ａ：我知道，有少一點我再打給你再補│                        │
│    │            │    好嗎。                        │                        │
│    │            │Ｂ：你有減少哦。                  │                        │
│    │            │Ａ：沒有不是，有減少一點較不夠一些│                        │
│    │            │    ，我再補啦。                  │                        │
│    │            │Ｂ：你要補哦。                    │                        │
│    │            │Ａ：嘿。                          │                        │
│    │            │Ｂ：好啊你要跟我講不然我不知道，因│                        │
│    │            │    為這個有一些兄分的，這有一些兄│                        │
│    │            │    弟的你知道嗎，兄弟會誤會我。  │                        │
│    │            │Ａ：你甲講我會補，啊那個不錯這樣你│                        │
│    │            │    知道意思嗎。                  │                        │
│    │            │Ｂ：哦好好，你這樣講就好。        │                        │
│    │            │Ａ：好。                          │                        │
│    │            │Ｂ：不然兄弟會誤會我，你聽懂意思嗎│                        │
│    │            │    。                            │                        │
│    │            │Ａ：我了解。                      │                        │
│    │            │Ｂ：好好。                        │                        │
├──┼──────┼─────────────────┼────────────┤
│ 3  │100年4月27日│Ａ：0000000000（賴宗仁）【受話】  │佐證事實欄壹、二、(三)之│
│    │19時23分許  │Ｂ：0000000000（陳宏碩）【發話】  │  1.                    │
│    │            ├─────────────────┤通訊監察譯文出處：彰化│
│    │            │Ａ：喂。                          │  縣警局北警分偵字第1000│
│    │            │Ｂ：喂兄仔。                      │  010196號卷第167頁     │
│    │            │Ａ：嘿。                          │                        │
│    │            │Ｂ：我現在要過去找你，我「樹根」尹│                        │
│    │            │    朋友下午過去你那裡那一個。    │                        │
│    │            │Ａ：等一下。                      │                        │
│    │            │Ｂ：要多久？                      │                        │
│    │            │Ａ：等一下我馬上打給你。          │                        │
│    │            │Ｂ：好。                          │                        │
│    ├──────┼─────────────────┤                        │
│    │100年4月27日│Ａ：喂。                          │                        │
│    │19時29分許  │Ｂ：喂。                          │                        │
│    │            │Ａ：你等我一下，我等一下回去打給你│                        │
│    │            │    ，因為我人沒有在家裡。        │                        │
│    │            │Ｂ：要等多久？                    │                        │
│    │            │Ａ：不用多久半個小時。            │                        │
│    │            │Ｂ：哦好好。                      │                        │
│    ├──────┼─────────────────┤                        │
│    │100年4月27日│Ａ：到家裡去。                    │                        │
│    │19時46分許  │Ｂ：啥。                          │                        │
│    │            │Ａ：你到家裡去。                  │                        │
│    │            │Ｂ：你說怎樣。                    │                        │
│    │            │Ａ：過去家裡。                    │                        │
│    │            │Ｂ：哦好我現在過去。              │                        │
│    │            │Ａ：過去敲一下門伊會甲你開。      │                        │
│    │            │Ｂ：哦好。                        │                        │
│    ├──────┼─────────────────┼────────────┤
│    │100年4月27日│Ａ：喂你好。                      │佐證事實欄壹、二、(三)之│
│    │21時許      │Ｂ：喂我過去一下。                │  2.                    │
│    │            │Ａ：好。                          │通訊監察譯文出處：彰化│
│    │            │Ｂ：一樣後門就好。                │  縣警局北警分偵字第1000│
│    │            │Ａ：我告訴你好啦。                │  010196號卷第167頁     │
│    │            │Ｂ：好啦ＯＫ。                    │                        │
├──┼──────┼─────────────────┼────────────┤
│ 4  │100年4月9日 │Ａ：0000000000（賴宗仁）【受話】  │佐證事實欄壹、三、(一)之│
│    │17時55分許  │Ｂ：0000000000（陳永雄）【發話】  │  1.                    │
│    │            ├─────────────────┤通訊監察譯文出處：彰化│
│    │            │Ａ：喂。                          │  縣警局北警分偵字第1000│
│    │            │Ｂ：老大仔。                      │  010196號卷第133頁     │
│    │            │Ａ：怎樣。                        │                        │
│    │            │Ｂ：我‥很久沒有和你聊天了，等一下│                        │
│    │            │    去家裡泡一下茶好嗎？          │                        │
│    │            │Ａ：我沒有在家。                  │                        │
│    │            │Ｂ：啥。                          │                        │
│    │            │Ａ：沒有在家裡。                  │                        │
│    │            │Ｂ：都沒有哦。                    │                        │
│    │            │Ａ：沒有在家裡？                  │                        │
│    │            │Ｂ：要多久？                      │                        │
│    │            │Ａ：我就在超市這邊。              │                        │
│    │            │Ｂ：我等一下過去打給你好嗎？      │                        │
│    │            │Ａ：好啦，我在眾喜超市這裡。      │                        │
│    │            │Ｂ：大家朋友在一起，你甲我耶。    │                        │
│    │            │Ａ：現在沒有辦法，晚一點。        │                        │
│    │            │Ｂ：啥。                          │                        │
│    │            │Ａ：晚一點，沒有量。              │                        │
│    │            │Ｂ：啊家裡沒有嗎？                │                        │
│    │            │Ａ：不是啦甲你說‥你聽不懂。      │                        │
│    │            │Ｂ：‥。                          │                        │
│    │            │Ａ：我再打給你。                  │                        │
│    │            │Ｂ：我急用。                      │                        │
│    │            │Ａ：啥。                          │                        │
│    │            │Ｂ：我急用，我甲你說。            │                        │
│    │            │Ａ：怎樣啦。                      │                        │
│    │            │Ｂ：我急用，現金的。              │                        │
│    │            │Ａ：啥。                          │                        │
│    │            │Ｂ：我現金的我不會和你囉嗦。      │                        │
│    │            │Ａ：好啦，眾喜這裡。              │                        │
│    │            │Ｂ：我不會跟你囉嗦你聽不懂。      │                        │
│    │            │Ａ：來眾喜這裡。                  │                        │
│    │            │Ｂ：我告訴你。                    │                        │
│    │            │Ａ：嘿。                          │                        │
│    ├──────┼─────────────────┤                        │
│    │100年4月9日 │Ａ：喂我看不到你。                │                        │
│    │18時32分許  │Ｂ：有啦我腳痠了。                │                        │
│    │            │Ａ：你在哪裡？                    │                        │
│    │            │Ｂ：紅綠燈這裡。                  │                        │
│    │            │Ａ：紅綠燈。                      │                        │
│    │            │Ｂ：你在哪裡？                    │                        │
│    │            │Ａ：眾喜超市，你在那裡我怎麼沒有看│                        │
│    │            │    到你。                        │                        │
│    │            │Ｂ：垃圾車門口。                  │                        │
│    │            │Ａ：垃圾車門口。                  │                        │
│    │            │Ｂ：嘿有嗎？                      │                        │
│    │            │Ａ：這那有垃圾車。                │                        │
│    │            │Ｂ：這停垃圾車門口，我過去眾喜。  │                        │
│    ├──────┼─────────────────┼────────────┤
│    │100年4月24日│Ａ：喂。                          │佐證事實欄壹、三、(一)之│
│    │17時43分許  │Ｂ：你好。                        │  2.                    │
│    │            │Ａ：好。                          │通訊監察譯文出處：彰化│
│    │            │Ｂ：我帶過去。                    │  縣警局北警分偵字第1000│
│    │            │Ａ：嘿。                          │   010196號卷第134頁    │
│    │            │Ｂ：等一下來你‥來厝泡個茶。      │                        │
│    │            │Ａ：好、我在眾喜超市這裡。        │                        │
│    │            │Ｂ：哦人要做工呢。                │                        │
│    │            │Ａ：啥。                          │                        │
│    │            │Ｂ：要做工啦。                    │                        │
│    │            │Ａ：要做工。                      │                        │
│    │            │Ｂ：做2個好嗎？                   │                        │
│    │            │Ａ：好啊。                        │                        │
│    │            │Ｂ：啊啊。                        │                        │
│    │            │Ａ：好啦。                        │                        │
│    │            │Ｂ：叫叫那個會做的。              │                        │
│    ├──────┼─────────────────┤                        │
│    │100年4月24日│Ａ：喂。                          │                        │
│    │18時12分許  │Ｂ：我在眾喜。                    │                        │
│    │            │Ａ：嘿嘿。                        │                        │
│    │            │Ｂ：喔。                          │                        │
│    │            │Ａ：好我馬上過去。                │                        │
├──┼──────┼─────────────────┼────────────┤
│ 5  │100年5月11日│Ａ：0000000000（賴宗仁）【發話】  │佐證事實欄壹、三、(二)之│
│    │2時6分許    │Ｂ：0000000000（林政偉）【受話】  │  之之1.                │
│    │            ├─────────────────┤通訊監察譯文出處：彰化│
│    │            │Ｂ：喂。                          │  縣警局北警分偵字第1000│
│    │            │Ａ：在幹什麼。                    │  010196號卷第148頁     │
│    │            │Ｂ：沒有阿在路上阿，公園阿。      │                        │
│    │            │Ａ：在哪裡。                      │                        │
│    │            │Ｂ：在我們這邊的公園。            │                        │
│    │            │Ａ：你沒有回去家裡。              │                        │
│    │            │Ｂ：要怎麼回去。                  │                        │
│    │            │Ａ：你沒有回去怎麼有電話。        │                        │
│    │            │Ｂ：阿。                          │                        │
│    │            │Ａ：這不是你的母阿電話。          │                        │
│    │            │Ｂ：我們樓下那一支啦，我走出來了，│                        │
│    │            │    我老爸在樓上。                │                        │
│    │            │Ａ：這不是你老母的電話。          │                        │
│    │            │Ｂ：我在樓下你聽不懂。            │                        │
│    │            │Ａ：ㄚ。                          │                        │
│    │            │Ｂ：拿著我就偷跑出來。            │                        │
│    │            │Ａ：來啦來啦。                    │                        │
│    │            │Ｂ：要去哪裡。                    │                        │
│    │            │Ａ：溪湖吃稀飯這裡。              │                        │
│    │            │Ｂ：好啦好啦。                    │                        │
│    ├──────┼─────────────────┼────────────┤
│    │100年5月11日│Ｂ：喂。                          │佐證事實欄壹、三、(二)之│
│    │17時15分許  │Ａ：喂。                          │  2.                    │
│    │            │Ｂ：怎樣。                        │通訊監察譯文出處：彰化│
│    │            │Ａ：你拿一個1過來OK店這裡。       │  縣警局北警分偵字第1000│
│    │            │Ｂ：好。                          │  010196號卷第148頁     │
│    ├──────┼─────────────────┤                        │
│    │100年5月11日│Ａ：0000000000（賴宗仁）【受話】  │                        │
│    │17時37分許  │Ｂ：0000000000（林政偉）【發話】  │                        │
│    │            ├─────────────────┤                        │
│    │            │Ｂ：喂。                          │                        │
│    │            │Ａ：喂。                          │                        │
│    │            │Ｂ：我剛才要走出來，有機車過來，我│                        │
│    │            │    想讓他們等一下，裡面的電燈我都│                        │
│    │            │    關掉了。                      │                        │
│    │            │Ａ：怎樣。                        │                        │
│    │            │Ｂ：我走出去剛好有機車過來。      │                        │
│    │            │Ａ：ㄚ怎樣。                      │                        │
│    │            │Ｂ：是啦巡邏的，我現在把電燈關掉，│                        │
│    │            │    叫他等一下。                  │                        │
│    │            │Ａ：‥。                          │                        │
│    │            │Ｂ：沒有啦，走出來看到。          │                        │
│    │            │Ａ：是阿怎樣。                    │                        │
│    │            │Ｂ：是阿等一下我走出來，我大約5分 │                        │
│    │            │    鐘就到了。                    │                        │
│    │            │Ａ：好好好。                      │                        │
│    │            │Ｂ：好好。                        │                        │
├──┼──────┼─────────────────┼────────────┤
│ 6  │100年5月11日│Ａ：0000000000（賴宗仁）【受話】  │佐證事實欄壹、三、(三)  │
│    │20時59分許  │Ｂ：0000000000（陳宏碩）【發話】  │通訊監察譯文出處：彰化│
│    │            ├─────────────────┤  縣警局北警分偵字第1000│
│    │            │Ｂ：喂，我怪獸啦。                │  010196號卷第168頁     │
│    │            │Ａ：嘿怎樣。                      │                        │
│    │            │Ｂ：ㄚ我過去找你一下喔。          │                        │
│    │            │Ａ：你是誰。                      │                        │
│    │            │Ｂ：怪獸怪獸啦。                  │                        │
│    │            │Ａ：我不方便。                    │                        │
│    │            │Ｂ：不會啦我不是那樣，不一樣。    │                        │
│    │            │Ａ：喔我跟你說，你等一下你到外面才│                        │
│    │            │    打電話進來。                  │                        │
│    │            │Ｂ：喔在外面。                    │                        │
│    │            │Ａ：不要進來‥。                  │                        │
│    │            │Ｂ：不然要在哪裡。                │                        │
│    │            │Ａ：你‥要過高中‥。              │                        │
│    │            │Ｂ：嗯嗯嗯。                      │                        │
│    │            │Ａ：‥。                          │                        │
│    │            │Ｂ：我到那裡再打給你。            │                        │
│    ├──────┼─────────────────┤                        │
│    │100年5月11日│Ａ：喂。                          │                        │
│    │21時9分許   │Ｂ：喂來呀來載我一下，我在廟口這裡│                        │
│    │            │    。                            │                        │
│    │            │Ａ：你你叫什麼我突然忘記了。      │                        │
│    │            │Ｂ：怎樣聽沒有。                  │                        │
│    │            │Ａ：你是誰我突然忘記。            │                        │
│    │            │Ｂ：聽沒有聽沒有。                │                        │
│    │            │Ａ：你是誰啦。                    │                        │
│    │            │Ｂ：我怪獸啦。                    │                        │
│    │            │Ａ：喔我知道了知道了好好好。      │                        │
│    │            │Ａ：好。                          │                        │
│    ├──────┼─────────────────┤                        │
│    │100年5月11日│Ｂ：喂。                          │                        │
│    │21時22分許  │Ａ：喂。                          │                        │
│    │            │Ｂ：喂大ㄟ。                      │                        │
│    │            │Ａ：怎樣。                        │                        │
│    │            │Ｂ：怎樣這樣啦，阿。              │                        │
│    │            │Ａ：我跟你說有差一點我也知道啦。  │                        │
│    │            │Ｂ：這太誇張了啦，哥哥。          │                        │
│    │            │Ａ：好啦好啦你也跑好幾趟了。      │                        │
│    │            │Ｂ：好啦我直接過去，我用走的。    │                        │
├──┼──────┼─────────────────┼────────────┤
│ 7  │100年4月15日│Ａ：0000000000（賴宗仁）【受話】  │佐證事實欄壹、三、(四)之│
│    │16時23分許  │Ｂ：0000000000（劉樹根）【發話】  │  1.                    │
│    │            ├─────────────────┤通訊監察譯文出處：彰化│
│    │            │Ａ：喂。                          │  縣警局北警分偵字第1000│
│    │            │Ｂ：喂，你有在家嗎？              │  010196號卷第218頁     │
│    │            │Ａ：怎樣？                        │                        │
│    │            │Ｂ：啥。                          │                        │
│    │            │Ａ：有啦。                        │                        │
│    │            │Ｂ：「樹根」啦。                  │                        │
│    │            │Ａ：嘿怎樣，有啦。                │                        │
│    │            │Ｂ：有，我過去找你好嗎？          │                        │
│    │            │Ａ：好啦。                        │                        │
│    ├──────┼─────────────────┼────────────┤
│    │100年4月16日│Ａ：喂。                          │佐證事實欄壹、三、(四)之│
│    │9時46分許   │Ｂ：喂。                          │  2.                    │
│    │            │Ａ：怎樣。                        │通訊監察譯文出處：彰化│
│    │            │Ｂ：在睡覺嗎？                    │  縣警局北警分偵字第1000│
│    │            │Ａ：嘿。                          │  010196號卷第219頁     │
│    │            │Ｂ：啥。                          │                        │
│    │            │Ａ：嘿。                          │                        │
│    │            │Ｂ：在家嗎？                      │                        │
│    │            │Ａ：有。                          │                        │
│    │            │Ｂ：我要過去家裡坐。              │                        │
├──┼──────┼─────────────────┼────────────┤
│ 8  │100年4月8日 │Ａ：0000000000（賴宗仁）【發話】  │佐證事實欄壹、三、(五)之│
│    │16時許      │Ｂ：0000000000（朱文山）【受話】  │  1.                    │
│    │            ├─────────────────┤通訊監察譯文出處：彰化│
│    │            │Ｂ：啥。                          │  縣警局北警分偵字第1000│
│    │            │Ａ：要過來了嗎？                  │  010196號卷第24頁      │
│    │            │Ｂ：我現在在忙，晚一點好嗎？      │                        │
│    │            │Ａ：啥。                          │                        │
│    │            │Ｂ：晚一點啦。                    │                        │
│    │            │Ａ：好啦，要幫你留差不多多少？    │                        │
│    │            │Ｂ：等一下再說。                  │                        │
│    │            │Ａ：啥。                          │                        │
│    ├──────┼─────────────────┼────────────┤
│    │100年4月10日│Ａ：0000000000（賴宗仁）【受話】  │佐證事實欄壹、三、(五)之│
│    │16時4分許   │Ｂ：0000000000（朱文山）【發話】  │  2.                    │
│    │            ├─────────────────┤通訊監察譯文出處：彰化│
│    │            │Ａ：喂。                          │  縣警局北警分偵字第1000│
│    │            │Ｂ：我要到全國了。                │  010196號卷第24頁      │
│    │            │Ａ：啥。                          │                        │
│    │            │Ｂ：你要出來還是怎樣？            │                        │
│    │            │Ａ：等一下走出去。                │                        │
│    │            │Ｂ：多用一些下來。                │                        │
│    │            │Ａ：多少？                        │                        │
│    │            │Ｂ：啥。                          │                        │
│    │            │Ａ：一樣嗎？                      │                        │
│    │            │Ｂ：啥。                          │                        │
│    │            │Ａ：一樣嗎？                      │                        │
│    │            │Ｂ：是啦。                        │                        │
│    │            │Ａ：好。                          │                        │
│    ├──────┼─────────────────┼────────────┤
│    │100年4月16日│Ｂ：喂我告訴你，你人在哪裡、啥聽不│佐證事實欄壹、三、(五)之│
│    │9時34分許   │    到。                          │  3.                    │
│    │            │Ａ：在家裡。                      │通訊監察譯文出處：彰化│
│    │            │Ｂ：有在眾喜嗎？                  │  縣警局北警分偵字第1000│
│    │            │Ａ：沒有，在家裡。                │  010196號卷第24頁      │
│    │            │Ｂ：在家哦，那裡有可以玩的嗎？    │                        │
│    │            │Ａ：要做什麼。                    │                        │
│    │            │Ｂ：要去那裡玩。                  │                        │
│    │            │Ａ：啥。                          │                        │
│    │            │Ｂ：要去那裡玩、有嗎？            │                        │
│    │            │Ａ：有。                          │                        │
│    │            │Ｂ：15啦。                        │                        │
│    │            │Ａ：有啦。                        │                        │
│    │            │Ｂ：15啦。                        │                        │
│    │            │Ａ：好啦。                        │                        │
│    ├──────┼─────────────────┼────────────┤
│    │100年4月18日│Ａ：喂。                          │佐證事實欄壹、三、(五)之│
│    │8時32分許   │Ｂ：在睡覺嗎？                    │  4.                    │
│    │            │Ａ：啥。                          │通訊監察譯文出處：彰化│
│    │            │Ｂ：在睡覺嗎？                    │  縣警局北警分偵字第1000│
│    │            │Ａ：沒有。                        │  010196號卷第24頁      │
│    │            │Ｂ：我要過去你那裡。              │                        │
│    │            │Ａ：眾喜超市這裡。                │                        │
│    │            │Ｂ：好好馬上到。                  │                        │
│    │            │Ａ：好。                          │                        │
│    │            │Ｂ：我告訴你15。                  │                        │
│    │            │Ａ：好。                          │                        │
│    ├──────┼─────────────────┼────────────┤
│    │100年4月27日│Ａ：0000000000（賴宗仁）【發話】  │佐證事實欄壹、三、(五)之│
│    │20時26分許  │Ｂ：0000000000（朱文山）【受話】  │  5.                    │
│    │            ├─────────────────┤通訊監察譯文出處：彰化│
│    │            │Ｂ：喂。                          │  縣警局北警分偵字第1000│
│    │            │Ａ：我在路上走還沒到家等一下。    │  010196號卷第26頁      │
│    │            │Ｂ：現在人在我這裡。              │                        │
│    │            │Ａ：好啦我知道，問題我人在路上走我│                        │
│    │            │    用走的。                      │                        │
│    │            │Ｂ：多遠？要甲你載嗎？            │                        │
│    │            │Ａ：甲我載好啊，我告訴你你從那裡來│                        │
│    │            │    你知道嗎？你從溪湖‥要怎麼講，│                        │
│    │            │    客運這條彰水路就對了。        │                        │
│    │            │Ｂ：嘿。                          │                        │
│    │            │Ａ：就會看到我了。                │                        │
│    │            │Ｂ：彰水路過車站了嗎？            │                        │
│    │            │Ａ：車站過了。                    │                        │
│    │            │Ｂ：多遠？到銀行那裡了嗎？        │                        │
│    │            │Ａ：一小段而已，我在路上走就對了。│                        │
│    │            │Ｂ：我告訴你，我昨天甲你講的價錢你│                        │
│    │            │    知道吧。                      │                        │
│    │            │Ａ：嘿。                          │                        │
│    │            │Ｂ：啊5啦。                       │                        │
│    │            │Ａ：過來再講。                    │                        │
│    │            │Ｂ：人在我這裡。                  │                        │
│    │            │Ａ：過來再講。                    │                        │
│    │            │Ｂ：15啦。                        │                        │
│    │            │Ａ：好好。                        │                        │
│    ├──────┼─────────────────┼────────────┤
│    │100年5月6日 │Ａ：0000000000（朱文山）【發話】  │佐證事實欄壹、三、(五)之│
│    │12時41分許  │Ｂ：0000000000（賴宗仁）【受話】  │  6.                    │
│    │            ├─────────────────┤通訊監察譯文出處：彰化│
│    │            │Ａ：喂講話我聽不到聲音。          │  縣警局北警分偵字第1000│
│    │            │Ｂ：啥。                          │  010196號卷第78、83頁  │
│    │            │Ａ：聽不到聲音。                  │                        │
│    │            │Ｂ：聽不到聲音這樣呢。            │                        │
│    │            │Ａ：有了。                        │                        │
│    │            │Ｂ：嘿怎樣。                      │                        │
│    │            │Ａ：你那邊怎樣。                  │                        │
│    │            │Ｂ：啥。                          │                        │
│    │            │Ａ：有方便嗎？                    │                        │
│    │            │Ｂ：我告訴你，你‥說真的你身上方便│                        │
│    │            │    嗎。                          │                        │
│    │            │Ａ：別人要的。                    │                        │
│    │            │Ｂ：別的要的拿來拿好嗎。          │                        │
│    │            │Ａ：啥。                          │                        │
│    │            │Ｂ：來去好不好。                  │                        │
│    │            │Ａ：現在我要甲拿錢才有法度。      │                        │
│    │            │Ｂ：嘿。                          │                        │
│    │            │Ａ：東西去才有錢‥。              │                        │
│    │            │Ｂ：我有叫人去拿了。              │                        │
│    │            │Ａ：身上還沒有拿到錢，我出去外面甲│                        │
│    │            │    你講，伊下午‥。              │                        │
│    │            │Ｂ：啥。                          │                        │
│    │            │Ａ：伊下午、約4點半。             │                        │
│    │            │Ｂ：4點半。                       │                        │
│    │            │Ａ：是啊。                        │                        │
│    │            │Ｂ：來的及。                      │                        │
│    │            │Ａ：怎樣。                        │                        │
│    │            │Ｂ：約4點半來的及。               │                        │
│    │            │Ａ：你沒有辦過去嗎。              │                        │
│    │            │Ｂ：啥。                          │                        │
│    │            │Ａ：你過去好啦。                  │                        │
│    │            │Ｂ：我哦。                        │                        │
│    │            │Ａ：是啦。                        │                        │
│    │            │Ｂ：我交代別人‥。                │                        │
│    │            │Ａ：這樣哦。（模糊不清）4點半我再 │                        │
│    │            │    過去就好了。                  │                        │
│    │            │Ｂ：好。                          │                        │
│    ├──────┼─────────────────┤                        │
│    │100年5月6日 │Ａ：0000000000（朱文山）【發話】  │                        │
│    │18時42分許  │Ｂ：0000000000（賴宗仁）【受話】  │                        │
│    │            ├─────────────────┤                        │
│    │            │Ａ：回來了沒。                    │                        │
│    │            │Ｂ：喂。                          │                        │
│    │            │Ａ：你回來了嗎。                  │                        │
│    │            │Ｂ：好。                          │                        │
│    │            │Ａ：啥。                          │                        │
│    │            │Ｂ：好。                          │                        │
│    │            │Ａ：要去你那裡嗎？                │                        │
│    │            │Ｂ：但是到外面就要打進來，不要到達│                        │
│    │            │    知道。                        │                        │
│    │            │Ａ：哦好，我告訴你用15啦。        │                        │
│    │            │Ｂ：啥。                          │                        │
│    │            │Ａ：15啦，我先去你那裡再過去伊那邊│                        │
│    │            │    。                            │                        │
│    │            │Ｂ：好啦。                        │                        │
│    │            │Ａ：好了解。                      │                        │
│    ├──────┼─────────────────┤                        │
│    │100年5月6日 │Ａ：0000000000（朱文山）【受話】  │                        │
│    │19時12分許  │Ｂ：0000000000（賴宗仁）【發話】  │                        │
│    │            ├─────────────────┤                        │
│    │            │Ａ：喂。                          │                        │
│    │            │Ｂ：喂。                          │                        │
│    │            │Ａ：喂。                          │                        │
│    │            │Ｂ：怎樣。                        │                        │
│    │            │Ａ：我好了要過去你那裡。          │                        │
│    │            │Ｂ：我告訴你，你剛才過來沒有看到巡│                        │
│    │            │    邏車嗎。                      │                        │
│    │            │Ａ：沒有。                        │                        │
│    │            │Ｂ：沒有。                        │                        │
│    │            │Ａ：沒有沒有看到。                │                        │
│    │            │Ｂ：‥。                          │                        │
│    │            │Ａ：出來外面拿。                  │                        │
│    │            │Ｂ：啥。                          │                        │
│    │            │Ａ：出來外面拿錢。                │                        │
│    │            │Ｂ：看你在那裡告訴我，我從那裡過去│                        │
│    │            │    。                            │                        │
│    │            │Ａ：在外面賣早點那裡。            │                        │
│    │            │Ｂ：好好。                        │                        │
│    ├──────┼─────────────────┼────────────┤
│    │100年5月10日│Ａ：0000000000（朱文山）【發話】  │佐證事實欄壹、三、(五)之│
│    │8時57分許   │Ｂ：0000000000（賴宗仁）【受話】  │  7.                    │
│    │            ├─────────────────┤通訊監察譯文出處：彰化│
│    │            │Ｂ：喂喂。                        │  縣警局北警分偵字第1000│
│    │            │Ａ：喂我要過去你那裡，我要過去你那│  010196號卷第88頁      │
│    │            │    裡。                          │                        │
│    │            │Ｂ：啥。                          │                        │
│    │            │Ａ：拿錢給你。                    │                        │
│    │            │Ｂ：我告訴你，在富豪這裡。        │                        │
│    │            │Ａ：那裡富豪，檯仔間嗎。          │                        │
│    │            │Ｂ：富豪啦。                      │                        │
│    │            │Ａ：富豪在那裡。                  │                        │
│    │            │Ｂ：哦賓館啦。                    │                        │
│    │            │Ａ：哦我到那裡打給你。            │                        │
│    │            │Ｂ：哦。                          │                        │
│    │            │Ａ：我告訴你弄出來哦。            │                        │
│    │            │Ｂ：啥。                          │                        │
│    │            │Ａ：弄15出來。                    │                        │
│    │            │Ｂ：好啦好啦。                    │                        │
│    ├──────┼─────────────────┼────────────┤
│    │100年5月11日│Ａ：0000000000（朱文山）【發話】  │佐證事實欄壹、三、(五)之│
│    │12時39分許  │Ｂ：0000000000（賴宗仁）【受話】  │  8.                    │
│    │            ├─────────────────┤通訊監察譯文出處：彰化│
│    │            │Ｂ：喂。                          │  縣警局北警分偵字第1000│
│    │            │Ａ：喂我告訴你我告訴你。          │  010196號卷第84頁      │
│    │            │Ｂ：嘿。                          │                        │
│    │            │Ａ：這算是我甲伊和的，你幫我用起來│                        │
│    │            │    ，剩下的幫我用起來。          │                        │
│    │            │Ｂ：怎樣你講怎樣。                │                        │
│    │            │Ａ：用2件。                       │                        │
│    │            │Ｂ：那裡。                        │                        │
│    │            │Ａ：人家要與我合的啦。            │                        │
│    │            │Ｂ：這樣我聽不懂。                │                        │
│    │            │Ａ：人家要與我合。                │                        │
│    │            │Ｂ：哦人家要甲你合喔。            │                        │
│    │            │Ａ：是啦我告訴你2件啦。           │                        │
│    │            │Ｂ：啥。                          │                        │
│    │            │Ａ：2件啦。                       │                        │
│    │            │Ｂ：好好。                        │                        │
│    │            │Ａ：你知道嗎。                    │                        │
│    │            │Ｂ：我知道。                      │                        │
│    │            │Ａ：你幫我用起來，剩下的幫我用起來│                        │
│    │            │    。                            │                        │
│    │            │Ｂ：我知道。                      │                        │
├──┼──────┼─────────────────┼────────────┤
│ 9  │100年5月6日 │Ａ：0000000000（朱文山）【受話】  │佐證事實欄貳、二、(一)  │
│    │16時40分許  │Ｂ：0000000000（陳文品）【發話】  │通訊監察譯文出處：彰化│
│    │            ├─────────────────┤  縣警局北警分偵字第1000│
│    │            │Ａ：怎樣。                        │  010196號卷第193頁     │
│    │            │Ｂ：嘿。                          │                        │
│    │            │Ａ：你要回來了。                  │                        │
│    │            │Ｂ：5點老地方哦。                 │                        │
│    │            │Ａ：你回來了嗎？                  │                        │
│    │            │Ｂ：什麼？                        │                        │
│    │            │Ａ：你回來了嗎？                  │                        │
│    │            │Ｂ：回來了，就5點老地方‥。       │                        │
│    │            │Ａ：要拿錢過去。                  │                        │
│    │            │Ｂ：啥。                          │                        │
│    │            │Ａ：我會拿錢過去。                │                        │
│    │            │Ｂ：拿錢哦。                      │                        │
│    │            │Ａ：是啦。                        │                        │
│    │            │Ｂ：5點老地方見。                 │                        │
│    │            │Ａ：好啦。                        │                        │
│    ├──────┼─────────────────┼────────────┤
│    │100年5月7日 │Ａ：0000000000（朱文山）【發話】  │佐證事實欄貳、二、(二)  │
│    │17時59分許  │Ｂ：0000000000（陳文品）【受話】  │通訊監察譯文出處：彰化│
│    │            ├─────────────────┤  縣警局北警分偵字第1000│
│    │            │Ｂ：喂。                          │  010196號卷第194頁     │
│    │            │Ａ：喂我告訴你，你那邊有要租屋嗎。│                        │
│    │            │Ｂ：老大。                        │                        │
│    │            │Ａ：你那邊有要租屋嗎。            │                        │
│    │            │Ｂ：怎樣。                        │                        │
│    │            │Ａ：你那邊有人要租屋嗎。          │                        │
│    │            │Ｂ：我找你。                      │                        │
│    │            │Ａ：找我做什麼。                  │                        │
│    │            │Ｂ：你現在人在那裡。              │                        │
│    │            │Ａ：溪湖。                        │                        │
│    │            │Ｂ：我要下去，我要你有辦法嗎？    │                        │
│    │            │Ａ：多少？                        │                        │
│    │            │Ｂ：喂。                          │                        │
│    │            │Ａ：多少？                        │                        │
│    │            │Ｂ：我要你有辦法嗎？              │                        │
│    │            │Ａ：啥。                          │                        │
│    │            │Ｂ：現金喔我要。                  │                        │
│    │            │Ａ：多少？                        │                        │
│    │            │Ｂ：嘿。                          │                        │
│    │            │Ａ：多少？                        │                        │
│    │            │Ｂ：500啦我身上7、8佰塊，啥喂要不 │                        │
│    │            │    要快講啦。                    │                        │
│    │            │Ａ：好啊好啊。                    │                        │
│    │            │Ｂ：哦我們老地方見，你到打這一支手│                        │
│    │            │    機給我。                      │                        │
│    │            │Ａ：我在溪湖。                    │                        │
│    │            │Ｂ：啥。                          │                        │
│    │            │Ａ：我現在人在溪湖。              │                        │
│    │            │Ｂ：不然你到成功國中打手機給我。  │                        │
│    │            │Ａ：好。                          │                        │
│    ├──────┼─────────────────┤                        │
│    │100年5月7日 │Ａ：你還沒來。                    │                        │
│    │18時25分許  │Ｂ：喂。                          │                        │
│    │            │Ａ：啥。                          │                        │
│    │            │Ｂ：喂你人在那裡？                │                        │
│    │            │Ａ：我在墓仔埔這裡。              │                        │
│    │            │Ｂ：墓仔埔那邊。                  │                        │
│    │            │Ａ：嘿。                          │                        │
│    │            │Ｂ：糖廠那裡。                    │                        │
│    │            │Ａ：啥。                          │                        │
│    │            │Ｂ：糖廠再過去。                  │                        │
│    │            │Ａ：糖廠這邊。                    │                        │
│    │            │Ｂ：我馬上過去。                  │                        │
│    │            │Ａ：在墓仔埔‥墓仔埔裡面。        │                        │
└──┴──────┴─────────────────┴────────────┘